---
title: "nonlinearAPT"
author: "Jakub Bandurski"
date: '2022-03-15'
output: html_document
---

```{r setup, include=FALSE}
knitr::opts_chunk$set(echo = TRUE)
```

## Nonlinear APT models

Poniższy R Markdown zawiera kody realizującę regresje na szeregach szasowych szukający nieliniowych zależności oczekiwanej stopy zwrotów z portfeli względem czynników z 3-czynnikowego modelu Fama-French oraz 4-czynnikowego rozszerzenia Caharta. Użyte dane pochodzą z bazy danych ze strony K. Frencha <https://mba.tuck.dartmouth.edu/pages/faculty/ken.french/data_library.html>.

```{r, results='hide', message=FALSE, warning=FALSE}
#Biblioteki
library(ggplot2)
library(lmtest)
library(tseries)
library(portes)
library(sandwich)
library(car)
library(dynlm)
library(xlsx)
```

## Import danych USA

```{r}
katalog = "Z:/Kuba/Studia/uw/licencjatWNE/kody/dane"
#Dane USA
#Wartości 3 czynnikow FF; 1 kolumna - data 2,3,4 kolumna - czynniki
Monthly3FF <- read.csv(paste(katalog, "F-F_Research_Data_Factors.CSV", sep="/"), skip=3, stringsAsFactors=FALSE)
colnames(Monthly3FF) <- c("Date", "Mkt.RF", "SMB", "HML","RF")
Monthly3FF <- Monthly3FF[1:1147,]
Monthly3FF <- transform(Monthly3FF,
                        Mkt.RF=as.numeric(Mkt.RF),
                        SMB=as.numeric(SMB),
                        HML=as.numeric(HML),
                        RF=as.numeric(RF))

#Portfele 2x3 Size and Book to Market
Portfolios2x3 <- read.csv(paste(katalog, "6_Portfolios_2x3.CSV", sep="/"), skip=15, stringsAsFactors=FALSE)
colnames(Portfolios2x3) <- c("Date",'SMALL.LoBM','ME1.BM2','SMALL.HiBM','BIG.LoBM','ME2.BM2','BIG.HiBM')
Portfolios2x3 <- Portfolios2x3[1:1147,]
Portfolios2x3 <- transform(Portfolios2x3,
                        SMALL.LoBM=as.numeric(SMALL.LoBM),
                        ME1.BM2=as.numeric(ME1.BM2),
                        SMALL.HiBM=as.numeric(SMALL.HiBM),
                        BIG.LoBM=as.numeric(BIG.LoBM),
                        ME2.BM2=as.numeric(ME2.BM2),
                        BIG.HiBM=as.numeric(BIG.HiBM))

#Połączone dane
Dane3FF <- merge(Monthly3FF, Portfolios2x3, by = "Date")
```
## Statystyki
```{r}
cor(Monthly3FF[2:5], method="pearson")
cor(Portfolios2x3[2:7], method="pearson")
summary(Monthly3FF)
t(sapply(Monthly3FF[2:5],function(x) c(mean=mean(x),sd=sd(x),min=min(x),median=median(x),max=max(x))))
t(sapply(Portfolios2x3[2:7],function(x) c(mean=mean(x),sd=sd(x),min=min(x),median=median(x),max=max(x))))
```


## Model szescienny z interakcjami

```{r}
# funkcja

regression <- function(portfolio, name){
    model <- lm(portfolio ~ Mkt.RF + I(Mkt.RF^2) + I(Mkt.RF^3) + SMB + I(SMB^2) + 
                   I(SMB^3) + HML + I(HML^2)+ I(HML^3) + Mkt.RF:SMB + Mkt.RF:HML + SMB:HML, data=Dane3FF)
  
  Coef = data.frame()
  Stats = data.frame()
  Coef=t(as.data.frame(rbind(coeftest(model, vcov.=vcovHAC(model))[,1],
                       coeftest(model, vcov.=vcovHAC(model))[,4])))
  
  #p-v ^2=0
  Stats<-rbind(Stats,linearHypothesis(model, c("I(Mkt.RF^2)","I(SMB^2)","I(HML^2)"))["Pr(>F)"][2,])
  #p-v ^3=0
  Stats<-rbind(Stats,linearHypothesis(model, c("I(Mkt.RF^3)","I(SMB^3)","I(HML^3)"))["Pr(>F)"][2,])
  #p-v inter=0
  Stats<-rbind(Stats,linearHypothesis(model, c("Mkt.RF:SMB","Mkt.RF:HML","SMB:HML"))["Pr(>F)"][2,])
  #p-v ^2=0 i ^3=0
  Stats<-rbind(Stats,linearHypothesis(model, c("I(Mkt.RF^2)","I(SMB^2)","I(HML^2)",
                                                   "I(Mkt.RF^3)","I(SMB^3)","I(HML^3)"))["Pr(>F)"][2,])
  #p-v ^2=0 i ^3=0 i inter=0
  Stats<-rbind(Stats,linearHypothesis(model, c("I(Mkt.RF^2)","I(SMB^2)","I(HML^2)",
                                                   "I(Mkt.RF^3)","I(SMB^3)","I(HML^3)",
                                                 "Mkt.RF:SMB","Mkt.RF:HML","SMB:HML"))["Pr(>F)"][2,])
  #rest fit
  Stats<-rbind(Stats,resettest(model, power=2:3, type="fitted")$p.value)
  #rest reg (rhs)
  Stats<-rbind(Stats,resettest(model, power=2:3, type="regressor")$p.value)
  #Breusch-Godfrey
  Stats<-rbind(Stats,bgtest(model, order = 1)$p.value)
  #R^2
  Stats<-rbind(Stats,summary(model)$r.squared)
  #Adjusted R^2
  Stats<-rbind(Stats,summary(model)$adj.r.squared)
  #AIC
  Stats<-rbind(Stats,AIC(model))
  #SIC
  Stats<-rbind(Stats,BIC(model))
  #N
  Stats<-rbind(Stats,summary(model)$df[1]+summary(model)$df[2])
  
  write.xlsx(Coef, paste("all_",name, ".xlsx", sep=""), sheetName="Coef")
  write.xlsx(Stats, paste("all_",name,".xlsx", sep=""), sheetName="Stats", append=TRUE)
}

regression(Dane3FF$SMALL.LoBM, "SMALL.LoBM")
regression(Dane3FF$ME1.BM2, "ME1.BM2")
regression(Dane3FF$SMALL.HiBM, "SMALL.HiBM")
regression(Dane3FF$BIG.LoBM, "BIG.LoBM")
regression(Dane3FF$ME2.BM2, "ME2.BM2")
regression(Dane3FF$BIG.HiBM, "BIG.HiBM")
```

## Model szescienny 

```{r}
# funkcja

regression <- function(portfolio, name){
    model <- lm(portfolio ~ Mkt.RF + I(Mkt.RF^2) + I(Mkt.RF^3) + SMB + I(SMB^2) + 
                   I(SMB^3) + HML + I(HML^2) + I(HML^3) , data=Dane3FF)
  
  Coef = data.frame()
  Stats = data.frame()
  Coef=t(as.data.frame(rbind(coeftest(model, vcov.=vcovHAC(model))[,1],
                       coeftest(model, vcov.=vcovHAC(model))[,4])))
  
  #p-v ^2=0
  Stats<-rbind(Stats,linearHypothesis(model, c("I(Mkt.RF^2)","I(SMB^2)","I(HML^2)"))["Pr(>F)"][2,])
  #p-v ^3=0
  Stats<-rbind(Stats,linearHypothesis(model, c("I(Mkt.RF^3)","I(SMB^3)","I(HML^3)"))["Pr(>F)"][2,])
  #p-v ^2=0 i ^3=0
  Stats<-rbind(Stats,linearHypothesis(model, c("I(Mkt.RF^2)","I(SMB^2)","I(HML^2)",
                                                   "I(Mkt.RF^3)","I(SMB^3)","I(HML^3)"))["Pr(>F)"][2,])
  #rest fit
  Stats<-rbind(Stats,resettest(model, power=2:3, type="fitted")$p.value)
  #rest reg (rhs)
  Stats<-rbind(Stats,resettest(model, power=2:3, type="regressor")$p.value)
  #Breusch-Godfrey
  Stats<-rbind(Stats,bgtest(model, order = 1)$p.value)
  #R^2
  Stats<-rbind(Stats,summary(model)$r.squared)
  #Adjusted R^2
  Stats<-rbind(Stats,summary(model)$adj.r.squared)
  #AIC
  Stats<-rbind(Stats,AIC(model))
  #SIC
  Stats<-rbind(Stats,BIC(model))
  #N
  Stats<-rbind(Stats,summary(model)$df[1]+summary(model)$df[2])
  
  write.xlsx(Coef, paste("cubic_",name,".xlsx", sep=""), sheetName="Coef")
  write.xlsx(Stats, paste("cubic_",name,".xlsx", sep=""), sheetName="Stats", append=TRUE)
}

regression(Dane3FF$SMALL.LoBM, "SMALL.LoBM")
regression(Dane3FF$ME1.BM2, "ME1.BM2")
regression(Dane3FF$SMALL.HiBM, "SMALL.HiBM")
regression(Dane3FF$BIG.LoBM, "BIG.LoBM")
regression(Dane3FF$ME2.BM2, "ME2.BM2")
regression(Dane3FF$BIG.HiBM, "BIG.HiBM")
```
## Model kwadratowy z interakcjami

```{r}
# funkcja

regression <- function(portfolio, name){
    model <- lm(portfolio ~ Mkt.RF + I(Mkt.RF^2) + SMB + I(SMB^2) + HML + I(HML^2)
                + Mkt.RF:SMB + Mkt.RF:HML + SMB:HML, data=Dane3FF)
  
  Coef = data.frame()
  Stats = data.frame()
  Coef=t(as.data.frame(rbind(coeftest(model, vcov.=vcovHAC(model))[,1],
                       coeftest(model, vcov.=vcovHAC(model))[,4])))
  
  #p-v ^2=0
  Stats<-rbind(Stats,linearHypothesis(model, c("I(Mkt.RF^2)","I(SMB^2)","I(HML^2)"))["Pr(>F)"][2,])
  #p-v inter=0
  Stats<-rbind(Stats,linearHypothesis(model, c("Mkt.RF:SMB","Mkt.RF:HML","SMB:HML"))["Pr(>F)"][2,])
  #p-v ^2=0  i inter=0
  Stats<-rbind(Stats,linearHypothesis(model, c("I(Mkt.RF^2)","I(SMB^2)","I(HML^2)",
                                                 "Mkt.RF:SMB","Mkt.RF:HML","SMB:HML"))["Pr(>F)"][2,])
  #rest fit
  Stats<-rbind(Stats,resettest(model, power=2:3, type="fitted")$p.value)
  #rest reg (rhs)
  Stats<-rbind(Stats,resettest(model, power=2:3, type="regressor")$p.value)
  #Breusch-Godfrey
  Stats<-rbind(Stats,bgtest(model, order = 1)$p.value)
  #R^2
  Stats<-rbind(Stats,summary(model)$r.squared)
  #Adjusted R^2
  Stats<-rbind(Stats,summary(model)$adj.r.squared)
  #AIC
  Stats<-rbind(Stats,AIC(model))
  #SIC
  Stats<-rbind(Stats,BIC(model))
  #N
  Stats<-rbind(Stats,summary(model)$df[1]+summary(model)$df[2])
  
  write.xlsx(Coef, paste("quadratic_interactions_",name, ".xlsx", sep=""), sheetName="Coef")
  write.xlsx(Stats, paste("quadratic_interactions_",name,".xlsx", sep=""), sheetName="Stats", append=TRUE)
}

regression(Dane3FF$SMALL.LoBM, "SMALL.LoBM")
regression(Dane3FF$ME1.BM2, "ME1.BM2")
regression(Dane3FF$SMALL.HiBM, "SMALL.HiBM")
regression(Dane3FF$BIG.LoBM, "BIG.LoBM")
regression(Dane3FF$ME2.BM2, "ME2.BM2")
regression(Dane3FF$BIG.HiBM, "BIG.HiBM")
```
## Model kwadratowy

```{r}
# funkcja

regression <- function(portfolio, name){
    model <- lm(portfolio ~ Mkt.RF + I(Mkt.RF^2) + SMB + I(SMB^2) + HML + I(HML^2), data=Dane3FF)
  
  Coef = data.frame()
  Stats = data.frame()
  Coef=t(as.data.frame(rbind(coeftest(model, vcov.=vcovHAC(model))[,1],
                       coeftest(model, vcov.=vcovHAC(model))[,4])))
  
  #p-v ^2=0
  Stats<-rbind(Stats,linearHypothesis(model, c("I(Mkt.RF^2)","I(SMB^2)","I(HML^2)"))["Pr(>F)"][2,])
  #rest fit
  Stats<-rbind(Stats,resettest(model, power=2:3, type="fitted")$p.value)
  #rest reg (rhs)
  Stats<-rbind(Stats,resettest(model, power=2:3, type="regressor")$p.value)
  #Breusch-Godfrey
  Stats<-rbind(Stats,bgtest(model, order = 1)$p.value)
  #R^2
  Stats<-rbind(Stats,summary(model)$r.squared)
  #Adjusted R^2
  Stats<-rbind(Stats,summary(model)$adj.r.squared)
  #AIC
  Stats<-rbind(Stats,AIC(model))
  #SIC
  Stats<-rbind(Stats,BIC(model))
  #N
  Stats<-rbind(Stats,summary(model)$df[1]+summary(model)$df[2])
  
  write.xlsx(Coef, paste("quadratic_n",name, ".xlsx", sep=""), sheetName="Coef")
  write.xlsx(Stats, paste("quadratic_n",name,".xlsx", sep=""), sheetName="Stats", append=TRUE)
}

regression(Dane3FF$SMALL.LoBM, "SMALL.LoBM")
regression(Dane3FF$ME1.BM2, "ME1.BM2")
regression(Dane3FF$SMALL.HiBM, "SMALL.HiBM")
regression(Dane3FF$BIG.LoBM, "BIG.LoBM")
regression(Dane3FF$ME2.BM2, "ME2.BM2")
regression(Dane3FF$BIG.HiBM, "BIG.HiBM")
```
## Model liniowy z interakcjami

```{r}
# funkcja

regression <- function(portfolio, name){
    model <- lm(portfolio ~ Mkt.RF + SMB + HML + Mkt.RF:SMB + Mkt.RF:HML + SMB:HML, data=Dane3FF)
  
  Coef = data.frame()
  Stats = data.frame()
  Coef=t(as.data.frame(rbind(coeftest(model, vcov.=vcovHAC(model))[,1],
                       coeftest(model, vcov.=vcovHAC(model))[,4])))
  

  #p-v inter=0
  Stats<-rbind(Stats,linearHypothesis(model, c("Mkt.RF:SMB","Mkt.RF:HML","SMB:HML"))["Pr(>F)"][2,])
  #rest fit
  Stats<-rbind(Stats,resettest(model, power=2:3, type="fitted")$p.value)
  #rest reg (rhs)
  Stats<-rbind(Stats,resettest(model, power=2:3, type="regressor")$p.value)
  #Breusch-Godfrey
  Stats<-rbind(Stats,bgtest(model, order = 1)$p.value)
  #R^2
  Stats<-rbind(Stats,summary(model)$r.squared)
  #Adjusted R^2
  Stats<-rbind(Stats,summary(model)$adj.r.squared)
  #AIC
  Stats<-rbind(Stats,AIC(model))
  #SIC
  Stats<-rbind(Stats,BIC(model))
  #N
  Stats<-rbind(Stats,summary(model)$df[1]+summary(model)$df[2])
  
  write.xlsx(Coef, paste("linear_interactions_",name, ".xlsx", sep=""), sheetName="Coef")
  write.xlsx(Stats, paste("linear_interactions_",name,".xlsx", sep=""), sheetName="Stats", append=TRUE)
}

regression(Dane3FF$SMALL.LoBM, "SMALL.LoBM")
regression(Dane3FF$ME1.BM2, "ME1.BM2")
regression(Dane3FF$SMALL.HiBM, "SMALL.HiBM")
regression(Dane3FF$BIG.LoBM, "BIG.LoBM")
regression(Dane3FF$ME2.BM2, "ME2.BM2")
regression(Dane3FF$BIG.HiBM, "BIG.HiBM")
```
## Model liniowy

```{r}
# funkcja

regression <- function(portfolio, name){
    model <- lm(portfolio ~ Mkt.RF + SMB + HML, data=Dane3FF)
  
  Coef = data.frame()
  Stats = data.frame()
  Coef=t(as.data.frame(rbind(coeftest(model, vcov.=vcovHAC(model))[,1],
                       coeftest(model, vcov.=vcovHAC(model))[,4])))
  

  #rest fit
  Stats<-rbind(Stats,resettest(model, power=2:3, type="fitted")$p.value)
  #rest reg (rhs)
  Stats<-rbind(Stats,resettest(model, power=2:3, type="regressor")$p.value)
  #Breusch-Godfrey
  Stats<-rbind(Stats,bgtest(model, order = 1)$p.value)
  #R^2
  Stats<-rbind(Stats,summary(model)$r.squared)
  #Adjusted R^2
  Stats<-rbind(Stats,summary(model)$adj.r.squared)
  #AIC
  Stats<-rbind(Stats,AIC(model))
  #SIC
  Stats<-rbind(Stats,BIC(model))
  #N
  Stats<-rbind(Stats,summary(model)$df[1]+summary(model)$df[2])
  
  write.xlsx(Coef, paste("linear_n",name, ".xlsx", sep=""), sheetName="Coef")
  write.xlsx(Stats, paste("linear_n",name,".xlsx", sep=""), sheetName="Stats", append=TRUE)
}

regression(Dane3FF$SMALL.LoBM, "SMALL.LoBM")
regression(Dane3FF$ME1.BM2, "ME1.BM2")
regression(Dane3FF$SMALL.HiBM, "SMALL.HiBM")
regression(Dane3FF$BIG.LoBM, "BIG.LoBM")
regression(Dane3FF$ME2.BM2, "ME2.BM2")
regression(Dane3FF$BIG.HiBM, "BIG.HiBM")
```