---
title: "nonlinearAPT"
author: "Jakub Bandurski"
date: '2022-03-15'
output: html_document
---

```{r setup, include=FALSE}
knitr::opts_chunk$set(echo = TRUE)
```

## Nonlinear APT models

Poniższy R Markdown zawiera kody realizującę regresje na szeregach szasowych szukający nieliniowych zależności oczekiwanej stopy zwrotów z portfeli względem czynników z 3-czynnikowego modelu Fama-French oraz 4-czynnikowego rozszerzenia Caharta. Użyte dane pochodzą z bazy danych ze strony K. Frencha <https://mba.tuck.dartmouth.edu/pages/faculty/ken.french/data_library.html>.

```{r, results='hide', message=FALSE, warning=FALSE}
#Biblioteki
library(ggplot2)
library(lmtest)
library(tseries)
library(portes)
library(sandwich)
library(car)
library(dynlm)
library(xlsx)
```

## Import danych USA

```{r}
katalog = "Z:/Kuba/Studia/uw/licencjatWNE/kody/dane"
#Dane USA
#Wartości 3 czynnikow FF; 1 kolumna - data 2,3,4 kolumna - czynniki
Monthly3FF <- read.csv(paste(katalog, "F-F_Research_Data_Factors.CSV", sep="/"), skip=3, stringsAsFactors=FALSE)
colnames(Monthly3FF) <- c("Date", "Mkt.RF", "SMB", "HML","RF")
Monthly3FF <- Monthly3FF[1:1147,]
Monthly3FF <- transform(Monthly3FF,
                        Mkt.RF=as.numeric(Mkt.RF),
                        SMB=as.numeric(SMB),
                        HML=as.numeric(HML),
                        RF=as.numeric(RF))

#Portfele 2x3 Size and Book to Market
Portfolios2x3 <- read.csv(paste(katalog, "6_Portfolios_2x3.CSV", sep="/"), skip=15, stringsAsFactors=FALSE)
colnames(Portfolios2x3) <- c("Date",'SMALL.LoBM','ME1.BM2','SMALL.HiBM','BIG.LoBM','ME2.BM2','BIG.HiBM')
Portfolios2x3 <- Portfolios2x3[1:1147,]
Portfolios2x3 <- transform(Portfolios2x3,
                        SMALL.LoBM=as.numeric(SMALL.LoBM),
                        ME1.BM2=as.numeric(ME1.BM2),
                        SMALL.HiBM=as.numeric(SMALL.HiBM),
                        BIG.LoBM=as.numeric(BIG.LoBM),
                        ME2.BM2=as.numeric(ME2.BM2),
                        BIG.HiBM=as.numeric(BIG.HiBM))

#Połączone dane
Dane3FF <- merge(Monthly3FF, Portfolios2x3, by = "Date")
```

## Model szescienny z interakcjami

```{r}
model13 = lm(SMALL.LoBM ~ Mkt.RF + I(Mkt.RF^2) + I(Mkt.RF^3) + SMB + I(SMB^2) + I(SMB^3) + HML + I(HML^2)+ I(HML^3) + Mkt.RF:SMB + Mkt.RF:HML + SMB:HML, data=Dane3FF)
#testy diagnostyczne
#forma funkcyjna
resettest(model13, power=2:3, type="fitted")
#Outliers
plot(model13,which=5)
#odporna Newey-West
coeftest(model13, vcov.=vcovHAC(model13))
#normalnosc reszt
jarque.bera.test(model13$residuals)

#GETS----
linearHypothesis(model13, c("I(HML^2)"), vcov.=vcovHAC(model13))
G1model13 = lm(SMALL.LoBM ~ Mkt.RF + I(Mkt.RF^2) + I(Mkt.RF^3) + SMB + I(SMB^2) + I(SMB^3) + HML + I(HML^3) + Mkt.RF:SMB + Mkt.RF:HML + SMB:HML, data=Dane3FF)
#rest
resettest(G1model13, power=2:3, type="fitted")
coeftest(G1model13, vcov.=vcovHAC(G1model13))

linearHypothesis(model13, c("I(HML^2)","I(SMB^2)"), vcov.=vcovHAC(model13))
G2model13 = lm(SMALL.LoBM ~ Mkt.RF + I(Mkt.RF^2) + I(Mkt.RF^3) + SMB + I(SMB^3) + HML + I(HML^3) + Mkt.RF:SMB + Mkt.RF:HML + SMB:HML, data=Dane3FF)
#rest
resettest(G2model13, power=2:3, type="fitted")
coeftest(G2model13, vcov.=vcovHAC(G2model13))

linearHypothesis(model13, c("I(HML^2)","I(SMB^2)","I(SMB^3)"), vcov.=vcovHAC(model13))
G3model13 = lm(SMALL.LoBM ~ Mkt.RF + I(Mkt.RF^2) + I(Mkt.RF^3) + SMB + HML + I(HML^3) + Mkt.RF:SMB + Mkt.RF:HML + SMB:HML, data=Dane3FF)
#rest 
resettest(G3model13, power=2:3, type="fitted")
coeftest(G3model13, vcov.=vcovHAC(G3model13))

linearHypothesis(model13, c("I(HML^2)","I(SMB^2)","I(SMB^3)","I(Mkt.RF^3)"), vcov.=vcovHAC(model13))
G4model13 = lm(SMALL.LoBM ~ Mkt.RF + I(Mkt.RF^2) + SMB + HML + I(HML^3) + Mkt.RF:SMB + Mkt.RF:HML + SMB:HML, data=Dane3FF)
#rest 
resettest(G4model13, power=2:3, type="fitted")
coeftest(G4model13, vcov.=vcovHAC(G4model13))

linearHypothesis(model13, c("I(HML^2)","I(SMB^2)","I(SMB^3)","I(Mkt.RF^3)", "I(Mkt.RF^2)"), vcov.=vcovHAC(model13))
G5model13 = lm(SMALL.LoBM ~ Mkt.RF + SMB + HML + I(HML^3) + Mkt.RF:SMB + Mkt.RF:HML + SMB:HML, data=Dane3FF)
#rest NIE PRZECHODZI wiec bierzemy poprzedni
resettest(G5model13, power=2:3, type="fitted")
coeftest(G5model13, vcov.=vcovHAC(G5model13))

Coef.Small.LoBM = data.frame()
Stats.Small.LoBM = data.frame()
Coef.Small.LoBM<-t(as.data.frame(rbind(coeftest(G4model13, vcov.=vcovHAC(G4model13))[,1],
                     coeftest(G4model13, vcov.=vcovHAC(G4model13))[,4])))

#p-v ^2=0
#zmienna nieistotna
Stats.Small.LoBM<-rbind(Stats.Small.LoBM,linearHypothesis(G4model13, "I(Mkt.RF^2)=0")["Pr(>F)"][2,])
#p-v ^3=0
#zmienna nieistotna
Stats.Small.LoBM<-rbind(Stats.Small.LoBM,linearHypothesis(G4model13, "I(HML^3)=0")["Pr(>F)"][2,])
#p-v inter=0
#zmienne łącznie istotne
Stats.Small.LoBM<-rbind(Stats.Small.LoBM,linearHypothesis(G4model13, c("Mkt.RF:SMB=0", "Mkt.RF:HML",
                                                                       "SMB:HML=0"))["Pr(>F)"][2,])
#p-v ^2=0 i ^3=0
#brak kwadratow
Stats.Small.LoBM<-rbind(Stats.Small.LoBM,linearHypothesis(G4model13, c("I(Mkt.RF^2)=0",
                                                                       "I(HML^3)=0"))["Pr(>F)"][2,])
#p-v ^2=0 i ^3=0 i inter=0
#nie ma kwadratow
Stats.Small.LoBM<-rbind(Stats.Small.LoBM,linearHypothesis(G4model13, c("I(Mkt.RF^2)=0","I(HML^3)=0",
                                                                       "Mkt.RF:SMB=0", "Mkt.RF:HML",
                                                                       "SMB:HML=0"))["Pr(>F)"][2,])
#rest fit
Stats.Small.LoBM<-rbind(Stats.Small.LoBM,resettest(G4model13, power=2:3, type="fitted")$p.value)
#rest reg (rhs)
Stats.Small.LoBM<-rbind(Stats.Small.LoBM,resettest(G4model13, power=2:3, type="regressor")$p.value)
#Breusch-Godfrey
Stats.Small.LoBM<-rbind(Stats.Small.LoBM,bgtest(G4model13, order = 1)$p.value)
#R^2
Stats.Small.LoBM<-rbind(Stats.Small.LoBM,summary(G4model13)$r.squared)
#Adjusted R^2
Stats.Small.LoBM<-rbind(Stats.Small.LoBM,summary(G4model13)$adj.r.squared)
#AIC
Stats.Small.LoBM<-rbind(Stats.Small.LoBM,AIC(G4model13))
#SIC
Stats.Small.LoBM<-rbind(Stats.Small.LoBM,BIC(G4model13))
#N
Stats.Small.LoBM<-rbind(Stats.Small.LoBM,summary(G4model13)$df[1]+summary(G4model13)$df[2])

write.xlsx(Coef.Small.LoBM,"Small.LoBM.xlsx", sheetName="Coef")
write.xlsx(Stats.Small.LoBM,"Small.LoBM.xlsx", sheetName="Stats", append=TRUE)
```
## ME1.BM2
```{r}
#Bardzo slaby rest
model21 = lm(ME1.BM2 ~ Mkt.RF + I(Mkt.RF^2) + I(Mkt.RF^3) + SMB + I(SMB^2) + I(SMB^3) + HML + I(HML^2)+ I(HML^3) + Mkt.RF:SMB + Mkt.RF:HML + SMB:HML, data=Dane3FF)
#testy diagnostyczne
#forma funkcyjna
resettest(model21, power=2:3, type="fitted")

#ten przechodzi bez RF:HML, mozna tez dac RF:SMB + RF:HML, ale nie 3 naraz
model22 = lm(ME1.BM2 ~ Mkt.RF + I(Mkt.RF^2) + I(Mkt.RF^3) + SMB + I(SMB^2) + I(SMB^3) + HML + I(HML^2)+ I(HML^3) + Mkt.RF:SMB  + SMB:HML, data=Dane3FF)
#forma funkcyjna
resettest(model22, power=2:3, type="fitted")
#odporna Newey-West
coeftest(model22, vcov.=vcovHAC(model22))

#GETS----
linearHypothesis(model22, c("I(SMB^2)"), vcov.=vcovHAC(model22))
G1model22 = lm(ME1.BM2 ~ Mkt.RF + I(Mkt.RF^2) + I(Mkt.RF^3) + SMB  + I(SMB^3) + HML + I(HML^2)+ I(HML^3) + Mkt.RF:SMB  + SMB:HML, data=Dane3FF)
#forma funkcyjna
resettest(G1model22, power=2:3, type="fitted")
#odporna Newey-West
coeftest(G1model22, vcov.=vcovHAC(G1model22))

linearHypothesis(model22, c("I(SMB^2)", "I(Mkt.RF^2)"), vcov.=vcovHAC(model22))
G2model22 = lm(ME1.BM2 ~ Mkt.RF  + I(Mkt.RF^3) + SMB  + I(SMB^3) + HML + I(HML^2)+ I(HML^3) + Mkt.RF:SMB  + SMB:HML, data=Dane3FF)
#forma funkcyjna
resettest(G2model22, power=2:3, type="fitted")
#odporna Newey-West
coeftest(G2model22, vcov.=vcovHAC(G2model22))

linearHypothesis(model22, c("I(SMB^2)", "I(Mkt.RF^2)", "SMB:HML"), vcov.=vcovHAC(model22))
G3model22 = lm(ME1.BM2 ~ Mkt.RF  + I(Mkt.RF^3) + SMB  + I(SMB^3) + HML + I(HML^2)+ I(HML^3) + Mkt.RF:SMB, data=Dane3FF)
#forma funkcyjna
resettest(G3model22, power=2:3, type="fitted")
#odporna Newey-West
coeftest(G3model22, vcov.=vcovHAC(G3model22))

linearHypothesis(model22, c("I(SMB^2)", "I(Mkt.RF^2)", "SMB:HML", "I(SMB^3)"), vcov.=vcovHAC(model22))
G4model22 = lm(ME1.BM2 ~ Mkt.RF  + I(Mkt.RF^3) + SMB   + HML + I(HML^2)+ I(HML^3) + Mkt.RF:SMB, data=Dane3FF)
#forma funkcyjna
resettest(G4model22, power=2:3, type="fitted")
#odporna Newey-West
coeftest(G4model22, vcov.=vcovHAC(G4model22))

linearHypothesis(model22, c("I(SMB^2)", "I(Mkt.RF^2)", "SMB:HML", "I(SMB^3)", "I(HML^3)"), vcov.=vcovHAC(model22))
G5model22 = lm(ME1.BM2 ~ Mkt.RF  + I(Mkt.RF^3) + SMB   + HML + I(HML^2) + Mkt.RF:SMB, data=Dane3FF)
#forma funkcyjna
resettest(G5model22, power=2:3, type="fitted")
#odporna Newey-West
coeftest(G5model22, vcov.=vcovHAC(G5model22))
Coef.ME1.BM2 = data.frame()
Stats.ME1.BM2= data.frame()
Coef.ME1.BM2<-t(as.data.frame(rbind(coeftest(G5model22, vcov.=vcovHAC(G5model22))[,1],
                     coeftest(G5model22, vcov.=vcovHAC(G5model22))[,4])))

#p-v ^2=0
#zmienna istotna
Stats.ME1.BM2<-rbind(Stats.ME1.BM2,linearHypothesis(G5model22, "I(HML^2)=0")["Pr(>F)"][2,])
#p-v ^3=0
#zmienna istotna
Stats.ME1.BM2<-rbind(Stats.ME1.BM2,linearHypothesis(G5model22, "I(Mkt.RF^3)=0")["Pr(>F)"][2,])
#p-v inter=0
#zmienna istotna
Stats.ME1.BM2<-rbind(Stats.ME1.BM2,linearHypothesis(G5model22, "Mkt.RF:SMB=0")["Pr(>F)"][2,])
#p-v ^2=0 i ^3=0
#zmienne łącznie istotne
Stats.ME1.BM2<-rbind(Stats.ME1.BM2,linearHypothesis(G5model22, c("I(HML^2)=0","I(Mkt.RF^3)=0"))["Pr(>F)"][2,])
#p-v ^2=0 i ^3=0 i inter=0
#zmienne łącznie istotne
Stats.ME1.BM2<-rbind(Stats.ME1.BM2,linearHypothesis(G5model22, c("I(HML^2)=0",
                                                                 "I(Mkt.RF^3)=0","Mkt.RF:SMB=0"))["Pr(>F)"][2,])
#rest fit
Stats.ME1.BM2<-rbind(Stats.ME1.BM2,resettest(G5model22, power=2:3, type="fitted")$p.value)
#rest reg (rhs)
Stats.ME1.BM2<-rbind(Stats.ME1.BM2,resettest(G5model22, power=2:3, type="regressor")$p.value)
#Breusch-Godfrey
Stats.ME1.BM2<-rbind(Stats.ME1.BM2,bgtest(G5model22, order = 1)$p.value)
#R^2
Stats.ME1.BM2<-rbind(Stats.ME1.BM2,summary(G5model22)$r.squared)
#Adjusted R^2
Stats.ME1.BM2<-rbind(Stats.ME1.BM2,summary(G5model22)$adj.r.squared)
#AIC
Stats.ME1.BM2<-rbind(Stats.ME1.BM2,AIC(G5model22))
#SIC
Stats.ME1.BM2<-rbind(Stats.ME1.BM2,BIC(G5model22))
#N
Stats.ME1.BM2<-rbind(Stats.ME1.BM2,summary(G5model22)$df[1]+summary(G5model22)$df[2])

write.xlsx(Coef.ME1.BM2,"ME1.BM2.xlsx", sheetName="Coef")
write.xlsx(Stats.ME1.BM2,"ME1.BM2.xlsx", sheetName="Stats", append=TRUE)
```

## Small.HiBM
```{r}
#Bardzo slaby rest
model31 = lm(SMALL.HiBM ~ Mkt.RF + I(Mkt.RF^2) + I(Mkt.RF^3) + SMB + I(SMB^2) + I(SMB^3) + HML + I(HML^2)+ I(HML^3) + Mkt.RF:SMB + Mkt.RF:HML + SMB:HML, data=Dane3FF)
#testy diagnostyczne
#forma funkcyjna
resettest(model31, power=2:3, type="fitted")

#ten przechodzi bez RF:SMB
model32 = lm(SMALL.HiBM ~ Mkt.RF + I(Mkt.RF^2) + I(Mkt.RF^3) + SMB + I(SMB^2) + I(SMB^3) + HML + I(HML^2)+ I(HML^3)  + Mkt.RF:HML + SMB:HML, data=Dane3FF)
#testy diagnostyczne
#forma funkcyjna
resettest(model32, power=2:3, type="fitted")
#odporna Newey-West
coeftest(model32, vcov.=vcovHAC(model32))

#GETS----
linearHypothesis(model32, c("I(Mkt.RF^3)"), vcov.=vcovHAC(model32))
G1model32 = lm(SMALL.HiBM ~ Mkt.RF + I(Mkt.RF^2) + SMB + I(SMB^2) + I(SMB^3) + HML + I(HML^2)+ I(HML^3)  + Mkt.RF:HML + SMB:HML, data=Dane3FF)
#forma funkcyjna
resettest(G1model32, power=2:3, type="fitted")
#odporna Newey-West
coeftest(G1model32, vcov.=vcovHAC(G1model32))

linearHypothesis(model32, c("I(Mkt.RF^3)", "I(Mkt.RF^2)"), vcov.=vcovHAC(model32))
G2model32 = lm(SMALL.HiBM ~ Mkt.RF + SMB + I(SMB^2) + I(SMB^3) + HML + I(HML^2)+ I(HML^3)  + Mkt.RF:HML + SMB:HML, data=Dane3FF)
#nie przechodzi RESET
resettest(G2model32, power=2:3, type="fitted")

linearHypothesis(model32, c("I(Mkt.RF^3)", "I(SMB^3)"), vcov.=vcovHAC(model32))
G2bmodel32 = lm(SMALL.HiBM ~ Mkt.RF + I(Mkt.RF^2) + SMB + I(SMB^2) + HML + I(HML^2)+ I(HML^3)  + Mkt.RF:HML + SMB:HML, data=Dane3FF)
#forma funkcyjna
resettest(G2bmodel32, power=2:3, type="fitted")
#odporna Newey-West
coeftest(G2bmodel32, vcov.=vcovHAC(G2bmodel32))

linearHypothesis(model32, c("I(Mkt.RF^3)", "I(SMB^3)", "I(Mkt.RF^2)"), vcov.=vcovHAC(model32))
G3model32 = lm(SMALL.HiBM ~ Mkt.RF  + SMB + I(SMB^2) + HML + I(HML^2)+ I(HML^3)  + Mkt.RF:HML + SMB:HML, data=Dane3FF)
#forma funkcyjna
resettest(G3model32, power=2:3, type="fitted")
#odporna Newey-West
coeftest(G3model32, vcov.=vcovHAC(G3model32))

linearHypothesis(model32, c("I(Mkt.RF^3)", "I(SMB^3)", "I(Mkt.RF^2)", "I(HML^2)"), vcov.=vcovHAC(model32))
G4model32 = lm(SMALL.HiBM ~ Mkt.RF  + SMB + I(SMB^2) + HML + I(HML^3)  + Mkt.RF:HML + SMB:HML, data=Dane3FF)
#forma funkcyjna
resettest(G4model32, power=2:3, type="fitted")
#odporna Newey-West
coeftest(G4model32, vcov.=vcovHAC(G4model32))

linearHypothesis(model32, c("I(Mkt.RF^3)", "I(SMB^3)", "I(Mkt.RF^2)", "I(HML^2)", "I(SMB^2)"), vcov.=vcovHAC(model32))
G5model32 = lm(SMALL.HiBM ~ Mkt.RF  + SMB  + HML + I(HML^3)  + Mkt.RF:HML + SMB:HML, data=Dane3FF)
#forma funkcyjna
resettest(G5model32, power=2:3, type="fitted")
#odporna Newey-West
coeftest(G5model32, vcov.=vcovHAC(G5model32))

G5model32 = lm(SMALL.HiBM ~ Mkt.RF  + SMB  + HML + I(HML^3)  + Mkt.RF:HML + SMB:HML, data=Dane3FF)

Coef.SMALL.HiBM = data.frame()
Stats.SMALL.HiBM= data.frame()
Coef.SMALL.HiBM<-t(as.data.frame(rbind(coeftest(G5model32, vcov.=vcovHAC(G5model32))[,1],
                     coeftest(G5model32, vcov.=vcovHAC(G5model32))[,4])))

#p-v ^2=0
# nie ma kwadratow
Stats.SMALL.HiBM<-rbind(Stats.SMALL.HiBM,-1)
#p-v ^3=0
#zmienna istotna
Stats.SMALL.HiBM<-rbind(Stats.SMALL.HiBM,linearHypothesis(G5model32, "I(HML^3)=0")["Pr(>F)"][2,])
#p-v inter=0
#zmienne łącznie istotna
Stats.SMALL.HiBM<-rbind(Stats.SMALL.HiBM,linearHypothesis(G5model32, c("Mkt.RF:HML=0", "SMB:HML=0"))["Pr(>F)"][2,])
#p-v ^2=0 i ^3=0
#nie ma kwadratow
Stats.SMALL.HiBM<-rbind(Stats.SMALL.HiBM,-1)
#p-v ^2=0 i ^3=0 i inter=0
#zmienne łącznie istotne, nie ma kwadratow
Stats.SMALL.HiBM<-rbind(Stats.SMALL.HiBM,linearHypothesis(G5model32, c("I(HML^3)=0","Mkt.RF:HML=0", "SMB:HML=0"))["Pr(>F)"][2,])
#rest fit
Stats.SMALL.HiBM<-rbind(Stats.SMALL.HiBM,resettest(G5model32, power=2:3, type="fitted")$p.value)
#rest reg (rhs)
Stats.SMALL.HiBM<-rbind(Stats.SMALL.HiBM,resettest(G5model32, power=2:3, type="regressor")$p.value)
#Breusch-Godfrey
Stats.SMALL.HiBM<-rbind(Stats.SMALL.HiBM,bgtest(G5model32, order = 1)$p.value)
#R^2
Stats.SMALL.HiBM<-rbind(Stats.SMALL.HiBM,summary(G5model32)$r.squared)
#Adjusted R^2
Stats.SMALL.HiBM<-rbind(Stats.SMALL.HiBM,summary(G5model32)$adj.r.squared)
#AIC
Stats.SMALL.HiBM<-rbind(Stats.SMALL.HiBM,AIC(G5model32))
#SIC
Stats.SMALL.HiBM<-rbind(Stats.SMALL.HiBM,BIC(G5model32))
#N
Stats.SMALL.HiBM<-rbind(Stats.SMALL.HiBM,summary(G5model32)$df[1]+summary(G5model32)$df[2])

write.xlsx(Coef.SMALL.HiBM,"SMALL.HiBM.xlsx", sheetName="Coef")
write.xlsx(Stats.SMALL.HiBM,"SMALL.HiBM.xlsx", sheetName="Stats", append=TRUE)
```

## Big.LoBM
```{r eval=FALSE}
model41 = lm(BIG.LoBM ~ Mkt.RF + I(Mkt.RF^2) + I(Mkt.RF^3) + SMB + I(SMB^2) + I(SMB^3) + HML + I(HML^2)+ I(HML^3) + Mkt.RF:SMB + Mkt.RF:HML + SMB:HML, data=Dane3FF)
#testy diagnostyczne
#forma funkcyjna
resettest(model41, power=2:3, type="fitted")
#odporna Newey-West
coeftest(model41, vcov.=vcovHAC(model41))

#GETS
#lacznie nieistotne
linearHypothesis(model41, c("I(HML^2)"), vcov.=vcovHAC(model41))
G1model41 = lm(BIG.LoBM ~ Mkt.RF + I(Mkt.RF^2) + I(Mkt.RF^3) + SMB + I(SMB^2) + I(SMB^3) + HML + I(HML^3) + Mkt.RF:SMB + Mkt.RF:HML + SMB:HML, data=Dane3FF)
#testy diagnostyczne
#forma funkcyjna
resettest(G1model41, power=2:3, type="fitted")
#odporna Newey-West
coeftest(G1model41, vcov.=vcovHAC(G1model41))

linearHypothesis(model41, c("I(HML^2)", "I(Mkt.RF^2)"), vcov.=vcovHAC(model41))
G2model41 = lm(BIG.LoBM ~ Mkt.RF  + I(Mkt.RF^3) + SMB + I(SMB^2) + I(SMB^3) + HML + I(HML^3) + Mkt.RF:SMB + Mkt.RF:HML + SMB:HML, data=Dane3FF)
#forma funkcyjna
resettest(G2model41, power=2:3, type="fitted")
#odporna Newey-West
coeftest(G2model41, vcov.=vcovHAC(G2model41))

linearHypothesis(model41, c("I(HML^2)", "I(Mkt.RF^2)", "Mkt.RF:SMB"), vcov.=vcovHAC(model41))
G3model41 = lm(BIG.LoBM ~ Mkt.RF  + I(Mkt.RF^3) + SMB + I(SMB^2) + I(SMB^3) + HML + I(HML^3)  + Mkt.RF:HML + SMB:HML, data=Dane3FF)
#forma funkcyjna
resettest(G3model41, power=2:3, type="fitted")
#odporna Newey-West
coeftest(G3model41, vcov.=vcovHAC(G3model41))

linearHypothesis(model41, c("I(HML^2)", "I(Mkt.RF^2)", "Mkt.RF:SMB", "I(SMB^3)"), vcov.=vcovHAC(model41))
G4model41 = lm(BIG.LoBM ~ Mkt.RF  + I(Mkt.RF^3) + SMB + I(SMB^2)  + HML + I(HML^3)  + Mkt.RF:HML + SMB:HML, data=Dane3FF)
#forma funkcyjna
resettest(G4model41, power=2:3, type="fitted")
#odporna Newey-West
coeftest(G4model41, vcov.=vcovHAC(G4model41))

G4model41 = lm(BIG.LoBM ~ Mkt.RF  + I(Mkt.RF^3) + SMB + I(SMB^2)  + HML + I(HML^3)  + Mkt.RF:HML + SMB:HML, data=Dane3FF)

Coef.BIG.LoBM = data.frame()
Stats.BIG.LoBM= data.frame()
Coef.BIG.LoBM<-t(as.data.frame(rbind(coeftest(G4model41, vcov.=vcovHAC(G4model41))[,1],
                     coeftest(G4model41, vcov.=vcovHAC(G4model41))[,4])))

#p-v ^2=0
#zmienne łącznie istotne
Stats.BIG.LoBM<-rbind(Stats.BIG.LoBM,linearHypothesis(G4model41, "I(SMB^2)=0")["Pr(>F)"][2,])
#p-v ^3=0
#zmienne łącznie istotne
Stats.BIG.LoBM<-rbind(Stats.BIG.LoBM,linearHypothesis(G4model41, c("I(Mkt.RF^3)","I(HML^3)=0"))["Pr(>F)"][2,])
#p-v inter=0
#zmienne łącznie istotne
Stats.BIG.LoBM<-rbind(Stats.BIG.LoBM,linearHypothesis(G5model32, c("Mkt.RF:HML=0", "SMB:HML=0"))["Pr(>F)"][2,])
#p-v ^2=0 i ^3=0
#zmienne łącznie istotne
Stats.BIG.LoBM<-rbind(Stats.BIG.LoBM,linearHypothesis(G4model41, c("I(SMB^2)=0",
                                                                   "I(Mkt.RF^3)","I(HML^3)=0"))["Pr(>F)"][2,])
#p-v ^2=0 i ^3=0 i inter=0
#zmienne łącznie istotne
Stats.BIG.LoBM<-rbind(Stats.BIG.LoBM,linearHypothesis(G4model41, c("I(SMB^2)=0", "I(Mkt.RF^3)","I(HML^3)=0",
                                                                   "Mkt.RF:HML=0", "SMB:HML=0"))["Pr(>F)"][2,])
#rest fit
Stats.BIG.LoBM<-rbind(Stats.BIG.LoBM,resettest(G4model41, power=2:3, type="fitted")$p.value)
#rest reg (rhs)
Stats.BIG.LoBM<-rbind(Stats.BIG.LoBM,resettest(G4model41, power=2:3, type="regressor")$p.value)
#Breusch-Godfrey
Stats.BIG.LoBM<-rbind(Stats.BIG.LoBM,bgtest(G4model41, order = 1)$p.value)
#R^2
Stats.BIG.LoBM<-rbind(Stats.BIG.LoBM,summary(G4model41)$r.squared)
#Adjusted R^2
Stats.BIG.LoBM<-rbind(Stats.BIG.LoBM,summary(G4model41)$adj.r.squared)
#AIC
Stats.BIG.LoBM<-rbind(Stats.BIG.LoBM,AIC(G4model41))
#SIC
Stats.BIG.LoBM<-rbind(Stats.BIG.LoBM,BIC(G4model41))
#N
Stats.BIG.LoBM<-rbind(Stats.BIG.LoBM,summary(G4model41)$df[1]+summary(G4model41)$df[2])

write.xlsx(Coef.BIG.LoBM,"BIG.LoBM.xlsx", sheetName="Coef")
write.xlsx(Stats.BIG.LoBM,"BIG.LoBM.xlsx", sheetName="Stats", append=TRUE)
```

## ME2.BM2
```{r}
#Trzeba odrzucic duzo zeby przeszlo RESET
model51 = lm(ME2.BM2 ~ Mkt.RF + I(Mkt.RF^2) + I(Mkt.RF^3) + SMB + I(SMB^2) + I(SMB^3) + HML + I(HML^2)+ I(HML^3) + Mkt.RF:SMB + Mkt.RF:HML + SMB:HML, data=Dane3FF)
#testy diagnostyczne
#forma funkcyjna
resettest(model51, power=2:3, type="fitted")

model52 = lm(ME2.BM2 ~ Mkt.RF + I(Mkt.RF^2) + I(Mkt.RF^3) + SMB + I(SMB^2)  + HML +
               Mkt.RF:SMB , data=Dane3FF)
#forma funkcyjna
resettest(model52, power=2:3, type="fitted")
#odporna Newey-West
coeftest(model52, vcov.=vcovHAC(model52))

#GETS
linearHypothesis(model52, c("I(SMB^2)"), vcov.=vcovHAC(model52))
G1model52 = lm(ME2.BM2 ~ Mkt.RF  +I(Mkt.RF^2)+ I(Mkt.RF^3) + SMB   + HML +
               Mkt.RF:SMB, data=Dane3FF)
#forma funkcyjna
resettest(G1model52, power=2:3, type="fitted")
#odporna Newey-West
coeftest(G1model52, vcov.=vcovHAC(G1model52))

linearHypothesis(model52, c("I(SMB^2)", "I(Mkt.RF^2)"), vcov.=vcovHAC(model52))
G2model52 = lm(ME2.BM2 ~ Mkt.RF  + I(Mkt.RF^3) + SMB   + HML +
               Mkt.RF:SMB, data=Dane3FF)
#forma funkcyjna
resettest(G2model52, power=2:3, type="fitted")
#odporna Newey-West
coeftest(G2model52, vcov.=vcovHAC(G2model52))

linearHypothesis(model52, c("I(SMB^2)", "I(Mkt.RF^2)", "Mkt.RF:SMB"), vcov.=vcovHAC(model52))
G3model52 = lm(ME2.BM2 ~ Mkt.RF  + I(Mkt.RF^3) + SMB   + HML, data=Dane3FF)
#forma funkcyjna
resettest(G3model52, power=2:3, type="fitted")
#odporna Newey-West
coeftest(G3model52, vcov.=vcovHAC(G3model52))

G3model52 = lm(ME2.BM2 ~ Mkt.RF  + I(Mkt.RF^3) + SMB   + HML , data=Dane3FF)

Coef.ME2.BM2 = data.frame()
Stats.ME2.BM2= data.frame()
Coef.ME2.BM2<-t(as.data.frame(rbind(coeftest(G3model52, vcov.=vcovHAC(G3model52))[,1],
                     coeftest(G3model52, vcov.=vcovHAC(G3model52))[,4])))

#p-v ^2=0
#nie ma kwadratów
Stats.ME2.BM2<-rbind(Stats.ME2.BM2,-1)
#p-v ^3=0
#zmienne łącznie istotne
Stats.ME2.BM2<-rbind(Stats.ME2.BM2,linearHypothesis(G3model52, "I(Mkt.RF^3)")["Pr(>F)"][2,])
#p-v inter=0
#nie ma interakcji
Stats.ME2.BM2<-rbind(Stats.ME2.BM2,-1)
#p-v ^2=0 i ^3=0
#nie ma kwadratow
Stats.ME2.BM2<-rbind(Stats.ME2.BM2,-1)
#p-v ^2=0 i ^3=0 i inter=0
#nie ma interakcji i kwadratow
Stats.ME2.BM2<-rbind(Stats.ME2.BM2,-1)
#rest fit
Stats.ME2.BM2<-rbind(Stats.ME2.BM2,resettest(G3model52, power=2:3, type="fitted")$p.value)
#rest reg (rhs)
Stats.ME2.BM2<-rbind(Stats.ME2.BM2,resettest(G3model52, power=2:3, type="regressor")$p.value)
#Breusch-Godfrey
Stats.ME2.BM2<-rbind(Stats.ME2.BM2,bgtest(G3model52, order = 1)$p.value)
#R^2
Stats.ME2.BM2<-rbind(Stats.ME2.BM2,summary(G3model52)$r.squared)
#Adjusted R^2
Stats.ME2.BM2<-rbind(Stats.ME2.BM2,summary(G3model52)$adj.r.squared)
#AIC
Stats.ME2.BM2<-rbind(Stats.ME2.BM2,AIC(G3model52))
#SIC
Stats.ME2.BM2<-rbind(Stats.ME2.BM2,BIC(G3model52))
#N
Stats.ME2.BM2<-rbind(Stats.ME2.BM2,summary(G3model52)$df[1]+summary(G3model52)$df[2])

write.xlsx(Coef.ME2.BM2,"ME2.BM2.xlsx", sheetName="Coef")
write.xlsx(Stats.ME2.BM2,"ME2.BM2.xlsx", sheetName="Stats", append=TRUE)
```

## Big.HiBM
```{r}
#Odrzucamy HML^3 zeby przeszlo RESET
model61 = lm(BIG.HiBM ~ Mkt.RF + I(Mkt.RF^2) + I(Mkt.RF^3) + SMB + I(SMB^2) + I(SMB^3) + HML + I(HML^2)+ I(HML^3) + Mkt.RF:SMB + Mkt.RF:HML + SMB:HML, data=Dane3FF)
#testy diagnostyczne
#forma funkcyjna
resettest(model61, power=2:3, type="fitted")
coeftest(model61, vcov.=vcovHAC(model61))

model62 = lm(BIG.HiBM ~ Mkt.RF + I(Mkt.RF^2) + I(Mkt.RF^3) + SMB + I(SMB^2) + I(SMB^3) + HML + I(HML^2) + Mkt.RF:SMB + Mkt.RF:HML + SMB:HML, data=Dane3FF)
#testy diagnostyczne
#forma funkcyjna
resettest(model62, power=2:3, type="fitted")
#odporna Newey-West
coeftest(model62, vcov.=vcovHAC(model62))

#GETS
linearHypothesis(model62, c("I(Mkt.RF^3)"), vcov.=vcovHAC(model62))
G1model62 = lm(BIG.HiBM ~Mkt.RF + I(Mkt.RF^2) + SMB  + I(SMB^2) + I(SMB^3) + HML + I(HML^2) + Mkt.RF:SMB + Mkt.RF:HML + SMB:HML, data=Dane3FF)
#testy diagnostyczne
#forma funkcyjna
resettest(G1model62, power=2:3, type="fitted")
#odporna Newey-West
coeftest(G1model62, vcov.=vcovHAC(G1model62))

linearHypothesis(model62, c("I(Mkt.RF^3)","I(SMB^2)"), vcov.=vcovHAC(model62))
G2model62 = lm(BIG.HiBM ~Mkt.RF + I(Mkt.RF^2) + SMB + I(SMB^3) + HML + I(HML^2) + Mkt.RF:SMB + Mkt.RF:HML + SMB:HML, data=Dane3FF)
#testy diagnostyczne
#forma funkcyjna
resettest(G2model62, power=2:3, type="fitted")
#odporna Newey-West
coeftest(G2model62, vcov.=vcovHAC(G2model62))

linearHypothesis(model62, c("I(Mkt.RF^3)", "I(SMB^2)","I(SMB^3)"), vcov.=vcovHAC(model62))
G3model62 = lm(BIG.HiBM ~Mkt.RF + I(Mkt.RF^2) + SMB + HML + I(HML^2) + Mkt.RF:SMB + Mkt.RF:HML + SMB:HML, data=Dane3FF)
#testy diagnostyczne
#forma funkcyjna
resettest(G3model62, power=2:3, type="fitted")
#odporna Newey-West
coeftest(G3model62, vcov.=vcovHAC(G3model62))

linearHypothesis(model62, c("I(Mkt.RF^3)", "I(SMB^2)", "I(SMB^3)","I(HML^2)"), vcov.=vcovHAC(model62))
G4model62 = lm(BIG.HiBM ~Mkt.RF + I(Mkt.RF^2) + SMB + HML + Mkt.RF:SMB + Mkt.RF:HML + SMB:HML, data=Dane3FF)
#testy diagnostyczne
#forma funkcyjna
resettest(G4model62, power=2:3, type="fitted")
#odporna Newey-West
coeftest(G4model62, vcov.=vcovHAC(G4model62))

G4model62 = lm(BIG.HiBM ~Mkt.RF + I(Mkt.RF^2) + SMB + HML + Mkt.RF:SMB + Mkt.RF:HML + SMB:HML, data=Dane3FF)

Coef.BIG.HiBM = data.frame()
Stats.BIG.HiBM= data.frame()
Coef.BIG.HiBM<-t(as.data.frame(rbind(coeftest(G4model62, vcov.=vcovHAC(G4model62))[,1],
                     coeftest(G4model62, vcov.=vcovHAC(G4model62))[,4])))

#p-v ^2=0
#zmienne łącznie istotne
Stats.BIG.HiBM<-rbind(Stats.BIG.HiBM,linearHypothesis(G4model62, "I(Mkt.RF^2)=0")["Pr(>F)"][2,])
#p-v ^3=0
#nie ma szescianow
Stats.BIG.HiBM<-rbind(Stats.BIG.HiBM,-1)
#p-v inter=0
#zmienne łącznie istotne
Stats.BIG.HiBM<-rbind(Stats.BIG.HiBM,linearHypothesis(G4model62, c("Mkt.RF:SMB=0","Mkt.RF:HML=0",
                                                                   "SMB:HML=0"))["Pr(>F)"][2,])
#p-v ^2=0 i ^3=0
#nie ma szescianow
Stats.BIG.HiBM<-rbind(Stats.BIG.HiBM,-1)
#p-v ^2=0 i ^3=0 i inter=0
#nie ma szescianow
Stats.BIG.HiBM<-rbind(Stats.BIG.HiBM,-1)
#rest fit
Stats.BIG.HiBM<-rbind(Stats.BIG.HiBM,resettest(G4model62, power=2:3, type="fitted")$p.value)
#rest reg (rhs)
Stats.BIG.HiBM<-rbind(Stats.BIG.HiBM,resettest(G4model62, power=2:3, type="regressor")$p.value)
#Breusch-Godfrey
Stats.BIG.HiBM<-rbind(Stats.BIG.HiBM,bgtest(G4model62, order = 1)$p.value)
#R^2
Stats.BIG.HiBM<-rbind(Stats.BIG.HiBM,summary(G4model62)$r.squared)
#Adjusted R^2
Stats.BIG.HiBM<-rbind(Stats.BIG.HiBM,summary(G4model62)$adj.r.squared)
#AIC
Stats.BIG.HiBM<-rbind(Stats.BIG.HiBM,AIC(G4model62))
#SIC
Stats.BIG.HiBM<-rbind(Stats.BIG.HiBM,BIC(G4model62))
#N
Stats.BIG.HiBM<-rbind(Stats.BIG.HiBM,summary(G4model62)$df[1]+summary(G4model62)$df[2])

write.xlsx(Coef.BIG.HiBM,"BIG.HiBM.xlsx", sheetName="Coef")
write.xlsx(Stats.BIG.HiBM,"BIG.HiBM.xlsx", sheetName="Stats", append=TRUE)
```

## Model Liniowy
## SMALL.LoBM
```{r}
#1) Portfel
linear1 = lm(SMALL.LoBM ~ Mkt.RF + SMB + HML, data=Dane3FF)
#testy diagnostyczne
#forma funkcyjna
#NIE PRZECHODZI RESET
resettest(linear1, power=2:3, type="fitted")
resettest(linear1, power=2:3, type="regressor")
#outliers
plot(linear1, which=5)
#homoskedastycznosc
bptest(linear1, studentize = TRUE)
#normalnosc reszt
jarque.bera.test(linear1$residuals)
#autokorelacja
bgtest(linear1, order = 1)
#macierz odporna
coeftest(linear1, vcov.=vcovHAC(linear1))
summary(linear1)


Coef = data.frame()
Stats = data.frame()
Coef<-t(as.data.frame(rbind(coeftest(linear1, vcov.=vcovHAC(linear1))[,1],
                     coeftest(linear1, vcov.=vcovHAC(linear1))[,4])))


#rest fit
Stats<-rbind(Stats,resettest(linear1, power=2:3, type="fitted")$p.value)
#rest reg (rhs)
Stats<-rbind(Stats,resettest(linear1, power=2:3, type="regressor")$p.value)
#Breusch-Godfrey
Stats<-rbind(Stats,bgtest(linear1, order = 1)$p.value)
#R^2
Stats<-rbind(Stats,summary(linear1)$r.squared)
#Adjusted R^2
Stats<-rbind(Stats,summary(linear1)$adj.r.squared)
#AIC
Stats<-rbind(Stats,AIC(linear1))
#SIC
Stats<-rbind(Stats,BIC(linear1))
#N
Stats<-rbind(Stats,summary(linear1)$df[1]+summary(linear1)$df[2])

write.xlsx(Coef,"linear_SMALL.LoBM.xlsx", sheetName="Coef")
write.xlsx(Stats,"linear_SMALL.LoBM.xlsx", sheetName="Stats", append=TRUE)
```
## ME1.BM2 przechodzi reset
```{r}
#2) Portfel
linear2 = lm(ME1.BM2 ~ Mkt.RF + SMB + HML, data=Dane3FF)
#testy diagnostyczne
#forma funkcyjna
#przechodzi reset
resettest(linear2, power=2:3, type="fitted")
resettest(linear2, power=2:3, type="regressor")
#outliers
plot(linear2, which=5)
#homoskedastycznosc
bptest(linear2, studentize = TRUE)
#normalnosc reszt
jarque.bera.test(linear2$residuals)
#autokorelacja
bgtest(linear2, order = 1)
#macierz odporna
coeftest(linear2, vcov.=vcovHAC(linear2))
summary(linear2)

Coef = data.frame()
Stats = data.frame()
Coef<-t(as.data.frame(rbind(coeftest(linear2, vcov.=vcovHAC(linear2))[,1],
                     coeftest(linear2, vcov.=vcovHAC(linear2))[,4])))

#rest fit
Stats<-rbind(Stats,resettest(linear2, power=2:3, type="fitted")$p.value)
#rest reg (rhs)
Stats<-rbind(Stats,resettest(linear2, power=2:3, type="regressor")$p.value)
#Breusch-Godfrey
Stats<-rbind(Stats,bgtest(linear2, order = 1)$p.value)
#R^2
Stats<-rbind(Stats,summary(linear2)$r.squared)
#Adjusted R^2
Stats<-rbind(Stats,summary(linear2)$adj.r.squared)
#AIC
Stats<-rbind(Stats,AIC(linear2))
#SIC
Stats<-rbind(Stats,BIC(linear2))
#N
Stats<-rbind(Stats,summary(linear2)$df[1]+summary(linear2)$df[2])

write.xlsx(Coef,"linear_ME1.BM2.xlsx", sheetName="Coef")
write.xlsx(Stats,"linear_ME1.BM2.xlsx", sheetName="Stats", append=TRUE)
```
## SMALL.HiBM
```{r}
#3) Portfel
linear3 = lm(SMALL.HiBM ~ Mkt.RF + SMB + HML, data=Dane3FF)
#testy diagnostyczne
#forma funkcyjna
#NIE PRZECHODZI RESET
resettest(linear3, power=2:3, type="fitted")
resettest(linear3, power=2:3, type="regressor")
#outliers
plot(linear3, which=5)
#homoskedastycznosc
bptest(linear3, studentize = TRUE)
#normalnosc reszt
jarque.bera.test(linear3$residuals)
#autokorelacja
bgtest(linear3, order = 1)
#macierz odporna
coeftest(linear3, vcov.=vcovHAC(linear3))
summary(linear3)

Coef = data.frame()
Stats = data.frame()
Coef<-t(as.data.frame(rbind(coeftest(linear3, vcov.=vcovHAC(linear3))[,1],
                     coeftest(linear3, vcov.=vcovHAC(linear3))[,4])))

#rest fit
Stats<-rbind(Stats,resettest(linear3, power=2:3, type="fitted")$p.value)
#rest reg (rhs)
Stats<-rbind(Stats,resettest(linear3, power=2:3, type="regressor")$p.value)
#Breusch-Godfrey
Stats<-rbind(Stats,bgtest(linear3, order = 1)$p.value)
#R^2
Stats<-rbind(Stats,summary(linear3)$r.squared)
#Adjusted R^2
Stats<-rbind(Stats,summary(linear3)$adj.r.squared)
#AIC
Stats<-rbind(Stats,AIC(linear3))
#SIC
Stats<-rbind(Stats,BIC(linear3))
#N
Stats<-rbind(Stats,summary(linear3)$df[1]+summary(linear3)$df[2])

write.xlsx(Coef,"linear_SMALL.HiBM.xlsx", sheetName="Coef")
write.xlsx(Stats,"linear_SMALL.HiBM.xlsx", sheetName="Stats", append=TRUE)
```
## BIG.LoBM przechodzi reset
```{r}
#4) Portfel
linear4 = lm(BIG.LoBM ~ Mkt.RF + SMB + HML, data=Dane3FF)
#testy diagnostyczne
#forma funkcyjna
#przechodzi reset
resettest(linear4, power=2:3, type="fitted")
resettest(linear4, power=2:3, type="regressor")
#outliers
plot(linear4, which=5)
#homoskedastycznosc
bptest(linear4, studentize = TRUE)
#normalnosc reszt
jarque.bera.test(linear4$residuals)
#autokorelacja
bgtest(linear4, order = 1)
#macierz odporna
coeftest(linear4, vcov.=vcovHAC(linear4))
summary(linear4)

Coef = data.frame()
Stats = data.frame()
Coef<-t(as.data.frame(rbind(coeftest(linear4, vcov.=vcovHAC(linear4))[,1],
                     coeftest(linear4, vcov.=vcovHAC(linear4))[,4])))

#rest fit
Stats<-rbind(Stats,resettest(linear4, power=2:3, type="fitted")$p.value)
#rest reg (rhs)
Stats<-rbind(Stats,resettest(linear4, power=2:3, type="regressor")$p.value)
#Breusch-Godfrey
Stats<-rbind(Stats,bgtest(linear4, order = 1)$p.value)
#R^2
Stats<-rbind(Stats,summary(linear4)$r.squared)
#Adjusted R^2
Stats<-rbind(Stats,summary(linear4)$adj.r.squared)
#AIC
Stats<-rbind(Stats,AIC(linear4))
#SIC
Stats<-rbind(Stats,BIC(linear4))
#N
Stats<-rbind(Stats,summary(linear4)$df[1]+summary(linear4)$df[2])

write.xlsx(Coef,"linear_BIG.LoBM.xlsx", sheetName="Coef")
write.xlsx(Stats,"linear_BIG.LoBM.xlsx", sheetName="Stats", append=TRUE)
```
## ME2.BM2
```{r}
#5) Portfel
linear5 = lm(ME2.BM2 ~ Mkt.RF + SMB + HML, data=Dane3FF)
#testy diagnostyczne
#forma funkcyjna
#NIE PRZECHODZI RESET
resettest(linear5, power=2:3, type="fitted")
resettest(linear5, power=2:3, type="regressor")
#outliers
plot(linear5, which=5)
#homoskedastycznosc
bptest(linear5, studentize = TRUE)
#normalnosc reszt
jarque.bera.test(linear5$residuals)
#autokorelacja
bgtest(linear5, order = 1)
#macierz odporna
coeftest(linear5, vcov.=vcovHAC(linear5))
summary(linear5)

Coef = data.frame()
Stats = data.frame()
Coef<-t(as.data.frame(rbind(coeftest(linear5, vcov.=vcovHAC(linear5))[,1],
                     coeftest(linear5, vcov.=vcovHAC(linear5))[,4])))

#rest fit
Stats<-rbind(Stats,resettest(linear5, power=2:3, type="fitted")$p.value)
#rest reg (rhs)
Stats<-rbind(Stats,resettest(linear5, power=2:3, type="regressor")$p.value)
#Breusch-Godfrey
Stats<-rbind(Stats,bgtest(linear5, order = 1)$p.value)
#R^2
Stats<-rbind(Stats,summary(linear5)$r.squared)
#Adjusted R^2
Stats<-rbind(Stats,summary(linear5)$adj.r.squared)
#AIC
Stats<-rbind(Stats,AIC(linear5))
#SIC
Stats<-rbind(Stats,BIC(linear5))
#N
Stats<-rbind(Stats,summary(linear5)$df[1]+summary(linear5)$df[2])

write.xlsx(Coef,"linear_ME2.BM2.xlsx", sheetName="Coef")
write.xlsx(Stats,"linear_ME2.BM2.xlsx", sheetName="Stats", append=TRUE)
```
## BIG.HiBM przechodzi reset
```{r}
#6) Portfel
linear6 = lm(BIG.HiBM ~ Mkt.RF + SMB + HML, data=Dane3FF)
#testy diagnostyczne
#forma funkcyjna
#przechodzi reset
resettest(linear6, power=2:3, type="fitted")
resettest(linear6, power=2:3, type="regressor")
#outliers
plot(linear6, which=5)
#homoskedastycznosc
bptest(linear6, studentize = TRUE)
#normalnosc reszt
jarque.bera.test(linear6$residuals)
#autokorelacja
bgtest(linear6, order = 1)
#macierz odporna
coeftest(linear6, vcov.=vcovHAC(linear6))
summary(linear6)


Coef = data.frame()
Stats = data.frame()
Coef<-t(as.data.frame(rbind(coeftest(linear6, vcov.=vcovHAC(linear6))[,1],
                     coeftest(linear6, vcov.=vcovHAC(linear6))[,4])))

#rest fit
Stats<-rbind(Stats,resettest(linear6, power=2:3, type="fitted")$p.value)
#rest reg (rhs)
Stats<-rbind(Stats,resettest(linear6, power=2:3, type="regressor")$p.value)
#Breusch-Godfrey
Stats<-rbind(Stats,bgtest(linear6, order = 1)$p.value)
#R^2
Stats<-rbind(Stats,summary(linear6)$r.squared)
#Adjusted R^2
Stats<-rbind(Stats,summary(linear6)$adj.r.squared)
#AIC
Stats<-rbind(Stats,AIC(linear6))
#SIC
Stats<-rbind(Stats,BIC(linear6))
#N
Stats<-rbind(Stats,summary(linear6)$df[1]+summary(linear6)$df[2])

write.xlsx(Coef,"linear_BIG.HiBM.xlsx", sheetName="Coef")
write.xlsx(Stats,"linear_BIG.HiBM.xlsx", sheetName="Stats", append=TRUE)
```

## Model Liniowy z interakcjami
## SMALL.LoBM przechodzi reset
```{r}
#1) Portfel
linear_int1 = lm(SMALL.LoBM ~ Mkt.RF + SMB + HML+ Mkt.RF:SMB + Mkt.RF:HML + SMB:HML, data=Dane3FF)
#testy diagnostyczne
#forma funkcyjna
#NIE PRZECHODZI RESET
resettest(linear_int1, power=2:3, type="fitted")
resettest(linear_int1, power=2:3, type="regressor")
#outliers
plot(linear_int1, which=5)
#homoskedastycznosc
bptest(linear_int1, studentize = TRUE)
#normalnosc reszt
jarque.bera.test(linear_int1$residuals)
#autokorelacja
bgtest(linear_int1, order = 1)
#macierz odporna
coeftest(linear_int1, vcov.=vcovHAC(linear_int1))
#GETS
linearHypothesis(linear_int1, "Mkt.RF:HML", vcov.=vcovHAC(linear_int1))
G1linear_int1 = lm(SMALL.LoBM ~ Mkt.RF + SMB + HML+ Mkt.RF:SMB + SMB:HML, data=Dane3FF)
resettest(G1linear_int1, power=2:3, type="fitted")
resettest(G1linear_int1, power=2:3, type="regressor")
plot(G1linear_int1,which=5)
coeftest(G1linear_int1, vcov.=vcovHAC(G1linear_int1))

Coef = data.frame()
Stats = data.frame()
Coef<-t(as.data.frame(rbind(coeftest(G1linear_int1, vcov.=vcovHAC(G1linear_int1))[,1],
                     coeftest(G1linear_int1, vcov.=vcovHAC(G1linear_int1))[,4])))

#p-v inter=0
#zmienne łącznie istotne
Stats<-rbind(Stats,linearHypothesis(G1linear_int1, c("Mkt.RF:SMB=0","SMB:HML=0"))["Pr(>F)"][2,])
#rest fit
Stats<-rbind(Stats,resettest(G1linear_int1, power=2:3, type="fitted")$p.value)
#rest reg (rhs)
Stats<-rbind(Stats,resettest(G1linear_int1, power=2:3, type="regressor")$p.value)
#Breusch-Godfrey
Stats<-rbind(Stats,bgtest(G1linear_int1, order = 1)$p.value)
#R^2
Stats<-rbind(Stats,summary(G1linear_int1)$r.squared)
#Adjusted R^2
Stats<-rbind(Stats,summary(G1linear_int1)$adj.r.squared)
#AIC
Stats<-rbind(Stats,AIC(G1linear_int1))
#SIC
Stats<-rbind(Stats,BIC(G1linear_int1))
#N
Stats<-rbind(Stats,summary(G1linear_int1)$df[1]+summary(G1linear_int1)$df[2])

write.xlsx(Coef,"linear_int_SMALL.LoBM.xlsx", sheetName="Coef")
write.xlsx(Stats,"linear_int_SMALL.LoBM.xlsx", sheetName="Stats", append=TRUE)
```
## ME1.BM2 NIE przechodzi reset w dowolnej konfiguracji interkacji
```{r}
#2) Portfel
linear_int2 = lm(ME1.BM2 ~ Mkt.RF + SMB + HML + Mkt.RF:SMB + Mkt.RF:HML + SMB:HML,data=Dane3FF)
#testy diagnostyczne
#forma funkcyjna
#przechodzi reset
resettest(linear_int2, power=2:3, type="fitted")
resettest(linear_int2, power=2:3, type="regressor")
#outliers
plot(linear_int2, which=5)
#homoskedastycznosc
bptest(linear2, studentize = TRUE)
#normalnosc reszt
jarque.bera.test(linear2$residuals)
#autokorelacja
bgtest(linear2, order = 1)
#macierz odporna
coeftest(linear_int2, vcov.=vcovHAC(linear_int2))
summary(linear2)

linearHypothesis(linear_int2, c("SMB:HML"), vcov.=vcovHAC(linear_int2))
G1linear_int2 <- lm(ME1.BM2 ~ Mkt.RF + SMB + HML + Mkt.RF:SMB + Mkt.RF:HML,data=Dane3FF)
#testy diagnostyczne
#forma funkcyjna
resettest(G1linear_int2, power=2:3, type="fitted")
#odporna Newey-West
coeftest(G1linear_int2, vcov.=vcovHAC(G1linear_int2))

linearHypothesis(linear_int2, c("SMB:HML","Mkt.RF:HML"), vcov.=vcovHAC(linear_int2))
G2linear_int2 <- lm(ME1.BM2 ~ Mkt.RF + SMB + HML + Mkt.RF:SMB,data=Dane3FF)
#testy diagnostyczne
#forma funkcyjna
resettest(G2linear_int2, power=2:3, type="fitted")
#odporna Newey-West
coeftest(G2linear_int2, vcov.=vcovHAC(G1linear_int2))

Coef = data.frame()
Stats = data.frame()
Coef<-t(as.data.frame(rbind(coeftest(G2linear_int2, vcov.=vcovHAC(G2linear_int2))[,1],
                     coeftest(G2linear_int2, vcov.=vcovHAC(G2linear_int2))[,4])))

#p-v inter=0
#zmienne łącznie istotne
Stats<-rbind(Stats,linearHypothesis(G2linear_int2, c("Mkt.RF:SMB=0"))["Pr(>F)"][2,])
#rest fit
Stats<-rbind(Stats,resettest(G2linear_int2, power=2:3, type="fitted")$p.value)
#rest reg (rhs)
Stats<-rbind(Stats,resettest(G2linear_int2, power=2:3, type="regressor")$p.value)
#Breusch-Godfrey
Stats<-rbind(Stats,bgtest(G2linear_int2, order = 1)$p.value)
#R^2
Stats<-rbind(Stats,summary(G2linear_int2)$r.squared)
#Adjusted R^2
Stats<-rbind(Stats,summary(G2linear_int2)$adj.r.squared)
#AIC
Stats<-rbind(Stats,AIC(G2linear_int2))
#SIC
Stats<-rbind(Stats,BIC(G2linear_int2))
#N
Stats<-rbind(Stats,summary(G2linear_int2)$df[1]+summary(G2linear_int2)$df[2])

write.xlsx(Coef,"linear_int_ME1.BM2.xlsx", sheetName="Coef")
write.xlsx(Stats,"linear_int_ME1.BM2.xlsx", sheetName="Stats", append=TRUE)
```
## SMALL.HiBM przechodzi resety
```{r}
#3) Portfel
linear_int3 = lm(SMALL.HiBM ~ Mkt.RF + SMB + HML+ Mkt.RF:SMB + Mkt.RF:HML + SMB:HML,data=Dane3FF)
#testy diagnostyczne
#forma funkcyjna
#NIE PRZECHODZI RESET
resettest(linear_int3, power=2:3, type="fitted")
resettest(linear_int3, power=2:3, type="regressor")
#outliers
plot(linear_int3, which=5)
#homoskedastycznosc
bptest(linear_int3, studentize = TRUE)
#normalnosc reszt
jarque.bera.test(linear_int3$residuals)
#autokorelacja
bgtest(linear_int3, order = 1)
#macierz odporna
coeftest(linear_int3, vcov.=vcovHAC(linear_int3))
summary(linear_int3)
#GETS
linearHypothesis(linear_int3, "Mkt.RF:SMB", vcov.=vcovHAC(linear_int3))
G1linear_int3 = lm(SMALL.HiBM ~ Mkt.RF + SMB + HML+ Mkt.RF:HML + SMB:HML, data=Dane3FF)
resettest(G1linear_int3, power=2:3, type="fitted")
resettest(G1linear_int3, power=2:3, type="regressor")
coeftest(G1linear_int3, vcov.=vcovHAC(G1linear_int3))

linearHypothesis(linear_int3, c("Mkt.RF:SMB","SMB:HML"), vcov.=vcovHAC(linear_int3))
G2linear_int3 = lm(SMALL.HiBM ~ Mkt.RF + SMB + HML+ Mkt.RF:HML, data=Dane3FF)
resettest(G2linear_int3, power=2:3, type="fitted")
resettest(G2linear_int3, power=2:3, type="regressor")
coeftest(G2linear_int3, vcov.=vcovHAC(G2linear_int3))

Coef = data.frame()
Stats = data.frame()
Coef<-t(as.data.frame(rbind(coeftest(G2linear_int3, vcov.=vcovHAC(G2linear_int3))[,1],
                     coeftest(G2linear_int3, vcov.=vcovHAC(G2linear_int3))[,4])))

#p-v inter=0
#zmienne łącznie istotne
Stats<-rbind(Stats,linearHypothesis(G2linear_int3, c("Mkt.RF:HML=0"))["Pr(>F)"][2,])
#rest fit
Stats<-rbind(Stats,resettest(G2linear_int3, power=2:3, type="fitted")$p.value)
#rest reg (rhs)
Stats<-rbind(Stats,resettest(G2linear_int3, power=2:3, type="regressor")$p.value)
#Breusch-Godfrey
Stats<-rbind(Stats,bgtest(G2linear_int3, order = 1)$p.value)
#R^2
Stats<-rbind(Stats,summary(G2linear_int3)$r.squared)
#Adjusted R^2
Stats<-rbind(Stats,summary(G2linear_int3)$adj.r.squared)
#AIC
Stats<-rbind(Stats,AIC(G2linear_int3))
#SIC
Stats<-rbind(Stats,BIC(G1linear_int3))
#N
Stats<-rbind(Stats,summary(G2linear_int3)$df[1]+summary(G2linear_int3)$df[2])

write.xlsx(Coef,"linear_int_Small.HiBM.xlsx", sheetName="Coef")
write.xlsx(Stats,"linear_int_Small.HiBM.xlsx", sheetName="Stats", append=TRUE)
```
## BIG.LoBM przechodzi reset
```{r}
#4) Portfel
linear_int4 = lm(BIG.LoBM ~ Mkt.RF + SMB + HML + Mkt.RF:SMB + Mkt.RF:HML + SMB:HML, data=Dane3FF)
#testy diagnostyczne
#forma funkcyjna
#przechodzi reset
resettest(linear_int4, power=2:3, type="fitted")
resettest(linear_int4, power=2:3, type="regressor")
#outliers
plot(linear_int4, which=5)
#homoskedastycznosc
bptest(linear_int4, studentize = TRUE)
#normalnosc reszt
jarque.bera.test(linear_int4$residuals)
#autokorelacja
bgtest(linear_int4, order = 1)
#macierz odporna
coeftest(linear_int4, vcov.=vcovHAC(linear_int4))
summary(linear_int4)
#GETS
linearHypothesis(linear_int4, "Mkt.RF:HML", vcov.=vcovHAC(linear_int4))
G1linear_int4 = lm(BIG.LoBM ~ Mkt.RF + SMB + HML + Mkt.RF:SMB + SMB:HML, data=Dane3FF)
resettest(G1linear_int4, power=2:3, type="fitted")
resettest(G1linear_int4, power=2:3, type="regressor")
coeftest(G1linear_int4, vcov.=vcovHAC(G1linear_int4))

linearHypothesis(linear_int4, c("Mkt.RF:HML","SMB:HML"), vcov.=vcovHAC(linear_int4))
G2linear_int4 = lm(BIG.LoBM ~ Mkt.RF + SMB + HML + Mkt.RF:SMB, data=Dane3FF)
resettest(G2linear_int4, power=2:3, type="fitted")
resettest(G2linear_int4, power=2:3, type="regressor")
coeftest(G2linear_int4, vcov.=vcovHAC(G2linear_int4))

Coef = data.frame()
Stats = data.frame()
Coef<-t(as.data.frame(rbind(coeftest(G2linear_int4, vcov.=vcovHAC(G2linear_int4))[,1],
                     coeftest(G2linear_int4, vcov.=vcovHAC(G2linear_int4))[,4])))

#p-v inter=0
#zmienne łącznie istotne
Stats<-rbind(Stats,linearHypothesis(G2linear_int4, "Mkt.RF:SMB=0")["Pr(>F)"][2,])
#rest fit
Stats<-rbind(Stats,resettest(G2linear_int4, power=2:3, type="fitted")$p.value)
#rest reg (rhs)
Stats<-rbind(Stats,resettest(G2linear_int4, power=2:3, type="regressor")$p.value)
#Breusch-Godfrey
Stats<-rbind(Stats,bgtest(G2linear_int4, order = 1)$p.value)
#R^2
Stats<-rbind(Stats,summary(G2linear_int4)$r.squared)
#Adjusted R^2
Stats<-rbind(Stats,summary(G2linear_int4)$adj.r.squared)
#AIC
Stats<-rbind(Stats,AIC(G2linear_int4))
#SIC
Stats<-rbind(Stats,BIC(G2linear_int4))
#N
Stats<-rbind(Stats,summary(G2linear_int4)$df[1]+summary(G2linear_int4)$df[2])

write.xlsx(Coef,"linear_int_BIG.LoBM.xlsx", sheetName="Coef")
write.xlsx(Stats,"linear_int_BIG.LoBM.xlsx", sheetName="Stats", append=TRUE)
```
## ME2.BM2 
```{r}
#5) Portfel
linear_int5 = lm(ME2.BM2 ~ Mkt.RF + SMB + HML+ Mkt.RF:SMB + Mkt.RF:HML + SMB:HML,data=Dane3FF)
#testy diagnostyczne
#forma funkcyjna
#NIE PRZECHODZI RESET
resettest(linear_int5, power=2:3, type="fitted")
resettest(linear_int5, power=2:3, type="regressor")
#outliers
plot(linear_int5, which=5)
#homoskedastycznosc
bptest(linear_int5, studentize = TRUE)
#normalnosc reszt
jarque.bera.test(linear_int5$residuals)
#autokorelacja
bgtest(linear_int5, order = 1)
#macierz odporna
coeftest(linear_int5, vcov.=vcovHAC(linear_int5))
summary(linear_int5)
#GETS
linearHypothesis(linear_int5, "SMB:HML", vcov.=vcovHAC(linear_int5))
G1linear_int5 = lm(ME2.BM2 ~ Mkt.RF + SMB + HML + Mkt.RF:SMB + Mkt.RF:HML, data=Dane3FF)
resettest(G1linear_int5, power=2:3, type="fitted")
resettest(G1linear_int5, power=2:3, type="regressor")
coeftest(G1linear_int5, vcov.=vcovHAC(G1linear_int5))

linearHypothesis(linear_int5, c("Mkt.RF:SMB","SMB:HML"), vcov.=vcovHAC(linear_int5))
G2linear_int5 = lm(ME2.BM2 ~ Mkt.RF + SMB + HML + Mkt.RF:HML, data=Dane3FF)
resettest(G2linear_int5, power=2:3, type="fitted")
resettest(G2linear_int5, power=2:3, type="regressor")
coeftest(G2linear_int5, vcov.=vcovHAC(G2linear_int5))

Coef = data.frame()
Stats = data.frame()
Coef<-t(as.data.frame(rbind(coeftest(G2linear_int5, vcov.=vcovHAC(G2linear_int5))[,1],
                     coeftest(G2linear_int5, vcov.=vcovHAC(G2linear_int5))[,4])))

#p-v inter=0
#zmienne łącznie istotne
Stats<-rbind(Stats,linearHypothesis(G2linear_int5, c("Mkt.RF:HML=0"))["Pr(>F)"][2,])
#rest fit
Stats<-rbind(Stats,resettest(G2linear_int5, power=2:3, type="fitted")$p.value)
#rest reg (rhs)
Stats<-rbind(Stats,resettest(G2linear_int5, power=2:3, type="regressor")$p.value)
#Breusch-Godfrey
Stats<-rbind(Stats,bgtest(G2linear_int5, order = 1)$p.value)
#R^2
Stats<-rbind(Stats,summary(G2linear_int5)$r.squared)
#Adjusted R^2
Stats<-rbind(Stats,summary(G2linear_int5)$adj.r.squared)
#AIC
Stats<-rbind(Stats,AIC(G2linear_int5))
#SIC
Stats<-rbind(Stats,BIC(G2linear_int5))
#N
Stats<-rbind(Stats,summary(G2linear_int5)$df[1]+summary(G2linear_int5)$df[2])

write.xlsx(Coef,"linear_int_ME2.BM2.xlsx", sheetName="Coef")
write.xlsx(Stats,"linear_int_ME2.BM2.xlsx", sheetName="Stats", append=TRUE)
```
## BIG.HiBM 
```{r}
#6) Portfel
linear_int6 = lm(BIG.HiBM ~ Mkt.RF + SMB + HML + Mkt.RF:SMB + Mkt.RF:HML + SMB:HML,data=Dane3FF)
#testy diagnostyczne
#forma funkcyjna
#przechodzi reset
resettest(linear_int6, power=2:3, type="fitted")
resettest(linear_int6, power=2:3, type="regressor")
#outliers
plot(linear_int6, which=5)
#homoskedastycznosc
bptest(linear_int6, studentize = TRUE)
#normalnosc reszt
jarque.bera.test(linear_int6$residuals)
#autokorelacja
bgtest(linear_int6, order = 1)
#macierz odporna
coeftest(linear_int6, vcov.=vcovHAC(linear_int6))
summary(linear6)

#GETS odzrucilby SMB ale nie odrzucamy bo blokujemy 3 pierwsze zmienne
linearHypothesis(linear_int6, "SMB", vcov.=vcovHAC(linear_int6))


Coef = data.frame()
Stats = data.frame()
Coef<-t(as.data.frame(rbind(coeftest(linear_int6, vcov.=vcovHAC(linear_int6))[,1],
                     coeftest(linear_int6, vcov.=vcovHAC(linear_int6))[,4])))

#p-v inter=0
#zmienne łącznie istotne
Stats<-rbind(Stats,linearHypothesis(linear_int6, c("Mkt.RF:SMB=0","Mkt.RF:HML=0","SMB:HML=0"))["Pr(>F)"][2,])
#rest fit
Stats<-rbind(Stats,resettest(linear_int6, power=2:3, type="fitted")$p.value)
#rest reg (rhs)
Stats<-rbind(Stats,resettest(linear_int6, power=2:3, type="regressor")$p.value)
#Breusch-Godfrey
Stats<-rbind(Stats,bgtest(linear_int6, order = 1)$p.value)
#R^2
Stats<-rbind(Stats,summary(linear_int6)$r.squared)
#Adjusted R^2
Stats<-rbind(Stats,summary(linear_int6)$adj.r.squared)
#AIC
Stats<-rbind(Stats,AIC(linear_int6))
#SIC
Stats<-rbind(Stats,BIC(linear_int6))
#N
Stats<-rbind(Stats,summary(linear_int6)$df[1]+summary(linear_int6)$df[2])

write.xlsx(Coef,"linear_int_BIG.HiBM.xlsx", sheetName="Coef")
write.xlsx(Stats,"linear_int_BIG.HiBM.xlsx", sheetName="Stats", append=TRUE)
```
## Model kwadratowy z interakcjami
## SMALL.LoBM
```{r}
#1) Portfel
quad_int1 = lm(SMALL.LoBM ~ Mkt.RF + I(Mkt.RF^2) + SMB + I(SMB^2) + HML + I(HML^2)
                + Mkt.RF:SMB + Mkt.RF:HML + SMB:HML, data=Dane3FF)
#testy diagnostyczne
#forma funkcyjna
#NIE PRZECHODZI RESET
resettest(quad_int1, power=2:3, type="fitted")
#macierz odporna
coeftest(quad_int1, vcov.=vcovHAC(quad_int1))

#GETS nie odrzucamy SMB
linearHypothesis(quad_int1, "I(SMB^2)", vcov.=vcovHAC(quad_int1))
G1quad_int1 = lm(SMALL.LoBM ~ Mkt.RF + I(Mkt.RF^2) + SMB + HML + I(HML^2)
                + Mkt.RF:SMB + Mkt.RF:HML + SMB:HML, data=Dane3FF)
resettest(G1quad_int1, power=2:3, type="fitted")
coeftest(G1quad_int1, vcov.=vcovHAC(G1quad_int1))


Coef = data.frame()
Stats = data.frame()
Coef<-t(as.data.frame(rbind(coeftest(G1quad_int1, vcov.=vcovHAC(G1quad_int1))[,1],
                     coeftest(G1quad_int1, vcov.=vcovHAC(G1quad_int1))[,4])))


#p-v ^2=0
Stats<-rbind(Stats,linearHypothesis(G1quad_int1, c("I(Mkt.RF^2)","I(HML^2)"))["Pr(>F)"][2,])
#p-v inter=0
Stats<-rbind(Stats,linearHypothesis(G1quad_int1, c("Mkt.RF:SMB","Mkt.RF:HML","SMB:HML"))["Pr(>F)"][2,])
#p-v ^2=0  i inter=0
Stats<-rbind(Stats,linearHypothesis(G1quad_int1, c("I(Mkt.RF^2)","I(HML^2)",
                                               "Mkt.RF:SMB","Mkt.RF:HML","SMB:HML"))["Pr(>F)"][2,])
#rest fit
Stats<-rbind(Stats,resettest(G1quad_int1, power=2:3, type="fitted")$p.value)
#rest reg (rhs)
Stats<-rbind(Stats,resettest(G1quad_int1, power=2:3, type="regressor")$p.value)
#Breusch-Godfrey
Stats<-rbind(Stats,bgtest(G1quad_int1, order = 1)$p.value)
#R^2
Stats<-rbind(Stats,summary(G1quad_int1)$r.squared)
#Adjusted R^2
Stats<-rbind(Stats,summary(G1quad_int1)$adj.r.squared)
#AIC
Stats<-rbind(Stats,AIC(G1quad_int1))
#SIC
Stats<-rbind(Stats,BIC(G1quad_int1))
#N
Stats<-rbind(Stats,summary(G1quad_int1)$df[1]+summary(G1quad_int1)$df[2])

write.xlsx(Coef,"quad_int_SMALL.LoBM.xlsx", sheetName="Coef")
write.xlsx(Stats,"quad_int_SMALL.LoBM.xlsx", sheetName="Stats", append=TRUE)
```
## ME1.BM2
```{r}
#1) Portfel
quad_int2 = lm(ME1.BM2 ~ Mkt.RF + I(Mkt.RF^2) + SMB + I(SMB^2) + HML + I(HML^2)
                + Mkt.RF:SMB + Mkt.RF:HML + SMB:HML, data=Dane3FF)
#testy diagnostyczne
#forma funkcyjna
#NIE PRZECHODZI RESET
resettest(quad_int2, power=2:3, type="fitted")
#macierz odporna
coeftest(quad_int2, vcov.=vcovHAC(quad_int2))

#GETS nie odrzucamy SMB
linearHypothesis(quad_int2, "SMB:HML", vcov.=vcovHAC(quad_int2))
G1quad_int2 = lm(ME1.BM2 ~ Mkt.RF + I(Mkt.RF^2) + SMB + I(SMB^2) + HML + I(HML^2)
                + Mkt.RF:SMB + Mkt.RF:HML, data=Dane3FF)
resettest(G1quad_int2, power=2:3, type="fitted")
coeftest(G1quad_int2, vcov.=vcovHAC(G1quad_int2))

linearHypothesis(quad_int2, c("SMB:HML","I(HML^2)"), vcov.=vcovHAC(quad_int2))
G2quad_int2 = lm(ME1.BM2 ~ Mkt.RF + I(Mkt.RF^2) + SMB + I(SMB^2) + HML
                + Mkt.RF:SMB + Mkt.RF:HML, data=Dane3FF)
resettest(G2quad_int2, power=2:3, type="fitted")
coeftest(G2quad_int2, vcov.=vcovHAC(G2quad_int2))

linearHypothesis(quad_int2, c("SMB:HML","I(HML^2)","I(SMB^2)"), vcov.=vcovHAC(quad_int2))
G3quad_int2 = lm(ME1.BM2 ~ Mkt.RF + I(Mkt.RF^2) + SMB + HML
                + Mkt.RF:SMB + Mkt.RF:HML, data=Dane3FF)
resettest(G3quad_int2, power=2:3, type="fitted")
coeftest(G3quad_int2, vcov.=vcovHAC(G3quad_int2))

linearHypothesis(quad_int2, c("SMB:HML","I(HML^2)","I(SMB^2)","I(Mkt.RF^2)"), vcov.=vcovHAC(quad_int2))
G4quad_int2 = lm(ME1.BM2 ~ Mkt.RF + SMB + HML + Mkt.RF:SMB + Mkt.RF:HML, data=Dane3FF)
resettest(G4quad_int2, power=2:3, type="fitted")
coeftest(G4quad_int2, vcov.=vcovHAC(G4quad_int2))

#sa łącznie istotne
linearHypothesis(quad_int2, c("SMB:HML","I(HML^2)","I(SMB^2)","I(Mkt.RF^2)","Mkt.RF:HML"), vcov.=vcovHAC(quad_int2))

Coef = data.frame()
Stats = data.frame()
Coef<-t(as.data.frame(rbind(coeftest(G4quad_int2, vcov.=vcovHAC(G4quad_int2))[,1],
                     coeftest(G4quad_int2, vcov.=vcovHAC(G4quad_int2))[,4])))

#p-v ^2=0 nie ma
Stats<-rbind(Stats,-1)
#p-v inter=0
Stats<-rbind(Stats,linearHypothesis(G4quad_int2, c("Mkt.RF:SMB","Mkt.RF:HML"))["Pr(>F)"][2,])
#p-v ^2=0  i inter=0
Stats<-rbind(Stats,-1)
#rest fit
Stats<-rbind(Stats,resettest(G4quad_int2, power=2:3, type="fitted")$p.value)
#rest reg (rhs)
Stats<-rbind(Stats,resettest(G4quad_int2, power=2:3, type="regressor")$p.value)
#Breusch-Godfrey
Stats<-rbind(Stats,bgtest(G4quad_int2, order = 1)$p.value)
#R^2
Stats<-rbind(Stats,summary(G4quad_int2)$r.squared)
#Adjusted R^2
Stats<-rbind(Stats,summary(G4quad_int2)$adj.r.squared)
#AIC
Stats<-rbind(Stats,AIC(G4quad_int2))
#SIC
Stats<-rbind(Stats,BIC(G4quad_int2))
#N
Stats<-rbind(Stats,summary(G4quad_int2)$df[1]+summary(G4quad_int2)$df[2])

write.xlsx(Coef,"quad_int_ME1.BM2.xlsx", sheetName="Coef")
write.xlsx(Stats,"quad_int_ME1.BM2.xlsx", sheetName="Stats", append=TRUE)
```
## SMALL.HiBM
```{r}
#1) Portfel
quad_int3 = lm(SMALL.HiBM ~ Mkt.RF + I(Mkt.RF^2) + SMB + I(SMB^2) + HML + I(HML^2)
                + Mkt.RF:SMB + Mkt.RF:HML + SMB:HML, data=Dane3FF)
#testy diagnostyczne
#forma funkcyjna
#NIE PRZECHODZI RESET
resettest(quad_int3, power=2:3, type="fitted")
#macierz odporna
coeftest(quad_int3, vcov.=vcovHAC(quad_int3))

#GETS nie odrzucamy SMB
linearHypothesis(quad_int3, "Mkt.RF:SMB", vcov.=vcovHAC(quad_int3))
G1quad_int3 = lm(SMALL.HiBM ~ Mkt.RF + I(Mkt.RF^2) + SMB + I(SMB^2) + HML + I(HML^2)
                 + Mkt.RF:HML + SMB:HML, data=Dane3FF)
resettest(G1quad_int3, power=2:3, type="fitted")
coeftest(G1quad_int3, vcov.=vcovHAC(G1quad_int2))

linearHypothesis(quad_int3, c("Mkt.RF:SMB","I(SMB^2)"), vcov.=vcovHAC(quad_int3))
G2quad_int3 = lm(SMALL.HiBM ~ Mkt.RF + I(Mkt.RF^2) + SMB + HML + I(HML^2)
                 + Mkt.RF:HML + SMB:HML, data=Dane3FF)
resettest(G2quad_int3, power=2:3, type="fitted")
coeftest(G2quad_int3, vcov.=vcovHAC(G2quad_int3))

linearHypothesis(quad_int3, c("Mkt.RF:SMB","I(SMB^2)","Mkt.RF:HML"), vcov.=vcovHAC(quad_int3))
G3quad_int3 = lm(SMALL.HiBM ~ Mkt.RF + I(Mkt.RF^2) + SMB + HML + I(HML^2) + SMB:HML, data=Dane3FF)
resettest(G3quad_int3, power=2:3, type="fitted")
coeftest(G3quad_int3, vcov.=vcovHAC(G3quad_int3))

linearHypothesis(quad_int3, c("Mkt.RF:SMB","I(SMB^2)","Mkt.RF:HML","I(Mkt.RF^2)"), vcov.=vcovHAC(quad_int3))
G4quad_int3 = lm(SMALL.HiBM ~ Mkt.RF + SMB + HML + I(HML^2) + SMB:HML, data=Dane3FF)
resettest(G4quad_int3, power=2:3, type="fitted")
coeftest(G4quad_int3, vcov.=vcovHAC(G4quad_int3))


Coef = data.frame()
Stats = data.frame()
Coef<-t(as.data.frame(rbind(coeftest(G4quad_int3, vcov.=vcovHAC(G4quad_int3))[,1],
                     coeftest(G4quad_int3, vcov.=vcovHAC(G4quad_int3))[,4])))

#p-v ^2=0 nie ma
Stats<-rbind(Stats,linearHypothesis(G4quad_int3, "I(HML^2)")["Pr(>F)"][2,])
#p-v inter=0
Stats<-rbind(Stats,linearHypothesis(G4quad_int3, "SMB:HML")["Pr(>F)"][2,])
#p-v ^2=0  i inter=0
Stats<-rbind(Stats,linearHypothesis(G4quad_int3, c("SMB:HML","I(HML^2)"))["Pr(>F)"][2,])
#rest fit
Stats<-rbind(Stats,resettest(G4quad_int3, power=2:3, type="fitted")$p.value)
#rest reg (rhs)
Stats<-rbind(Stats,resettest(G4quad_int3, power=2:3, type="regressor")$p.value)
#Breusch-Godfrey
Stats<-rbind(Stats,bgtest(G4quad_int3, order = 1)$p.value)
#R^2
Stats<-rbind(Stats,summary(G4quad_int3)$r.squared)
#Adjusted R^2
Stats<-rbind(Stats,summary(G4quad_int3)$adj.r.squared)
#AIC
Stats<-rbind(Stats,AIC(G4quad_int3))
#SIC
Stats<-rbind(Stats,BIC(G4quad_int3))
#N
Stats<-rbind(Stats,summary(G4quad_int3)$df[1]+summary(G4quad_int3)$df[2])

write.xlsx(Coef,"quad_int_SMALL.HiBM.xlsx", sheetName="Coef")
write.xlsx(Stats,"quad_int_SMALL.HiBM.xlsx", sheetName="Stats", append=TRUE)
```
## BIG.LoBM
```{r}
#1) Portfel
quad_int4 = lm(BIG.LoBM ~ Mkt.RF + I(Mkt.RF^2) + SMB + I(SMB^2) + HML + I(HML^2)
                + Mkt.RF:SMB + Mkt.RF:HML + SMB:HML, data=Dane3FF)
#testy diagnostyczne
#forma funkcyjna
#NIE PRZECHODZI RESET
resettest(quad_int4, power=2:3, type="fitted")
#macierz odporna
coeftest(quad_int4, vcov.=vcovHAC(quad_int4))

#GETS nie odrzucamy SMB
linearHypothesis(quad_int4, "I(Mkt.RF^2)", vcov.=vcovHAC(quad_int4))
G1quad_int4 = lm(BIG.LoBM ~ Mkt.RF + SMB + I(SMB^2) + HML + I(HML^2)
                + Mkt.RF:SMB + Mkt.RF:HML + SMB:HML, data=Dane3FF)
resettest(G1quad_int4, power=2:3, type="fitted")
coeftest(G1quad_int4, vcov.=vcovHAC(G1quad_int4))

linearHypothesis(quad_int4, c("I(Mkt.RF^2)","Mkt.RF:SMB"), vcov.=vcovHAC(quad_int4))
G2quad_int4 = lm(BIG.LoBM ~ Mkt.RF + SMB + I(SMB^2) + HML + I(HML^2)
                 + Mkt.RF:HML + SMB:HML, data=Dane3FF)
resettest(G2quad_int4, power=2:3, type="fitted")
coeftest(G2quad_int4, vcov.=vcovHAC(G2quad_int4))


Coef = data.frame()
Stats = data.frame()
Coef<-t(as.data.frame(rbind(coeftest(G2quad_int4, vcov.=vcovHAC(G2quad_int4))[,1],
                     coeftest(G2quad_int4, vcov.=vcovHAC(G2quad_int4))[,4])))

#p-v ^2=0 nie ma
Stats<-rbind(Stats,linearHypothesis(G2quad_int4, c("I(HML^2)","I(SMB^2)"))["Pr(>F)"][2,])
#p-v inter=0
Stats<-rbind(Stats,linearHypothesis(G2quad_int4, c("SMB:HML","Mkt.RF:HML"))["Pr(>F)"][2,])
#p-v ^2=0  i inter=0
Stats<-rbind(Stats,linearHypothesis(G2quad_int4, c("I(HML^2)","I(SMB^2)",
                                                   "SMB:HML","Mkt.RF:HML"))["Pr(>F)"][2,])
#rest fit
Stats<-rbind(Stats,resettest(G2quad_int4, power=2:3, type="fitted")$p.value)
#rest reg (rhs)
Stats<-rbind(Stats,resettest(G2quad_int4, power=2:3, type="regressor")$p.value)
#Breusch-Godfrey
Stats<-rbind(Stats,bgtest(G2quad_int4, order = 1)$p.value)
#R^2
Stats<-rbind(Stats,summary(G2quad_int4)$r.squared)
#Adjusted R^2
Stats<-rbind(Stats,summary(G2quad_int4)$adj.r.squared)
#AIC
Stats<-rbind(Stats,AIC(G2quad_int4))
#SIC
Stats<-rbind(Stats,BIC(G2quad_int4))
#N
Stats<-rbind(Stats,summary(G2quad_int4)$df[1]+summary(G2quad_int4)$df[2])

write.xlsx(Coef,"quad_int_BIG.LoBM.xlsx", sheetName="Coef")
write.xlsx(Stats,"quad_int_BIG.LoBM.xlsx", sheetName="Stats", append=TRUE)
```
## ME2.BM2
```{r}
#1) Portfel
quad_int5 = lm(ME2.BM2 ~ Mkt.RF + I(Mkt.RF^2) + SMB + I(SMB^2) + HML + I(HML^2)
                + Mkt.RF:SMB + Mkt.RF:HML + SMB:HML, data=Dane3FF)
#testy diagnostyczne
#forma funkcyjna
#NIE PRZECHODZI RESET
resettest(quad_int5, power=2:3, type="fitted")
#macierz odporna
coeftest(quad_int5, vcov.=vcovHAC(quad_int5))

#GETS nie odrzucamy SMB
linearHypothesis(quad_int5, "SMB:HML", vcov.=vcovHAC(quad_int5))
G1quad_int5 = lm(ME2.BM2 ~ Mkt.RF + I(Mkt.RF^2) + SMB + I(SMB^2) + HML + I(HML^2)
                + Mkt.RF:SMB + Mkt.RF:HML, data=Dane3FF)
resettest(G1quad_int5, power=2:3, type="fitted")
coeftest(G1quad_int5, vcov.=vcovHAC(G1quad_int5))

linearHypothesis(quad_int5, c("SMB:HML","I(HML^2)"), vcov.=vcovHAC(quad_int5))
G2quad_int5 = lm(ME2.BM2 ~ Mkt.RF + I(Mkt.RF^2) + SMB + I(SMB^2) + HML
                + Mkt.RF:SMB + Mkt.RF:HML, data=Dane3FF)
resettest(G2quad_int5, power=2:3, type="fitted")
coeftest(G2quad_int5, vcov.=vcovHAC(G2quad_int5))

linearHypothesis(quad_int5, c("SMB:HML","I(HML^2)","I(SMB^2)"), vcov.=vcovHAC(quad_int5))
G3quad_int5 = lm(ME2.BM2 ~ Mkt.RF + I(Mkt.RF^2) + SMB + HML
                + Mkt.RF:SMB + Mkt.RF:HML, data=Dane3FF)
resettest(G3quad_int5, power=2:3, type="fitted")
coeftest(G3quad_int5, vcov.=vcovHAC(G3quad_int5))

linearHypothesis(quad_int5, c("SMB:HML","I(HML^2)","I(SMB^2)","Mkt.RF:SMB"), vcov.=vcovHAC(quad_int5))
G4quad_int5 = lm(ME2.BM2 ~ Mkt.RF + I(Mkt.RF^2) + SMB + HML
                 + Mkt.RF:HML, data=Dane3FF)
resettest(G4quad_int5, power=2:3, type="fitted")
coeftest(G4quad_int5, vcov.=vcovHAC(G4quad_int5))

linearHypothesis(quad_int5, c("SMB:HML","I(HML^2)","I(SMB^2)","Mkt.RF:SMB",
                              "I(Mkt.RF^2)"), vcov.=vcovHAC(quad_int5))
G5quad_int5 = lm(ME2.BM2 ~ Mkt.RF + SMB + HML
                 + Mkt.RF:HML, data=Dane3FF)
resettest(G5quad_int5, power=2:3, type="fitted")
coeftest(G5quad_int5, vcov.=vcovHAC(G5quad_int5))

Coef = data.frame()
Stats = data.frame()
Coef<-t(as.data.frame(rbind(coeftest(G5quad_int5, vcov.=vcovHAC(G5quad_int5))[,1],
                     coeftest(G5quad_int5, vcov.=vcovHAC(G5quad_int5))[,4])))

#p-v ^2=0 nie ma
Stats<-rbind(Stats,-1)
#p-v inter=0
Stats<-rbind(Stats,linearHypothesis(G5quad_int5, "Mkt.RF:HML")["Pr(>F)"][2,])
#p-v ^2=0  i inter=0
Stats<-rbind(Stats,-1)
#rest fit
Stats<-rbind(Stats,resettest(G5quad_int5, power=2:3, type="fitted")$p.value)
#rest reg (rhs)
Stats<-rbind(Stats,resettest(G5quad_int5, power=2:3, type="regressor")$p.value)
#Breusch-Godfrey
Stats<-rbind(Stats,bgtest(G5quad_int5, order = 1)$p.value)
#R^2
Stats<-rbind(Stats,summary(G5quad_int5)$r.squared)
#Adjusted R^2
Stats<-rbind(Stats,summary(G5quad_int5)$adj.r.squared)
#AIC
Stats<-rbind(Stats,AIC(G5quad_int5))
#SIC
Stats<-rbind(Stats,BIC(G5quad_int5))
#N
Stats<-rbind(Stats,summary(G5quad_int5)$df[1]+summary(G5quad_int5)$df[2])

write.xlsx(Coef,"quad_int_ME2.BM2.xlsx", sheetName="Coef")
write.xlsx(Stats,"quad_int_ME2.BM2.xlsx", sheetName="Stats", append=TRUE)
```
## BIG.HiBM
```{r}
#1) Portfel
quad_int6 = lm(BIG.HiBM ~ Mkt.RF + I(Mkt.RF^2) + SMB + I(SMB^2) + HML + I(HML^2)
                + Mkt.RF:SMB + Mkt.RF:HML + SMB:HML, data=Dane3FF)
#testy diagnostyczne
#forma funkcyjna
#NIE PRZECHODZI RESET
resettest(quad_int6, power=2:3, type="fitted")
#macierz odporna
coeftest(quad_int6, vcov.=vcovHAC(quad_int6))

#GETS nie odrzucamy SMB
linearHypothesis(quad_int6, "I(SMB^2)", vcov.=vcovHAC(quad_int6))
G1quad_int6 = lm(BIG.HiBM ~ Mkt.RF + I(Mkt.RF^2) + SMB + HML + I(HML^2)
                + Mkt.RF:SMB + Mkt.RF:HML + SMB:HML, data=Dane3FF)
resettest(G1quad_int6, power=2:3, type="fitted")
coeftest(G1quad_int6, vcov.=vcovHAC(G1quad_int6))

linearHypothesis(quad_int6, c("I(SMB^2)","I(HML^2)"), vcov.=vcovHAC(quad_int6))
G2quad_int6 = lm(BIG.HiBM ~ Mkt.RF + I(Mkt.RF^2) + SMB + HML
                + Mkt.RF:SMB + Mkt.RF:HML + SMB:HML, data=Dane3FF)
resettest(G2quad_int6, power=2:3, type="fitted")
coeftest(G2quad_int6, vcov.=vcovHAC(G2quad_int6))

Coef = data.frame()
Stats = data.frame()
Coef<-t(as.data.frame(rbind(coeftest(G2quad_int6, vcov.=vcovHAC(G2quad_int6))[,1],
                     coeftest(G2quad_int6, vcov.=vcovHAC(G2quad_int6))[,4])))

#p-v ^2=0 nie ma
Stats<-rbind(Stats,linearHypothesis(G2quad_int6, "I(Mkt.RF^2)")["Pr(>F)"][2,])
#p-v inter=0
Stats<-rbind(Stats,linearHypothesis(G2quad_int6, c("Mkt.RF:SMB","Mkt.RF:HML","SMB:HML"))["Pr(>F)"][2,])
#p-v ^2=0  i inter=0
Stats<-rbind(Stats,linearHypothesis(G2quad_int6, c("I(Mkt.RF^2)",
                                                   "Mkt.RF:SMB","Mkt.RF:HML","SMB:HML"))["Pr(>F)"][2,])
#rest fit
Stats<-rbind(Stats,resettest(G2quad_int6, power=2:3, type="fitted")$p.value)
#rest reg (rhs)
Stats<-rbind(Stats,resettest(G2quad_int6, power=2:3, type="regressor")$p.value)
#Breusch-Godfrey
Stats<-rbind(Stats,bgtest(G2quad_int6, order = 1)$p.value)
#R^2
Stats<-rbind(Stats,summary(G2quad_int6)$r.squared)
#Adjusted R^2
Stats<-rbind(Stats,summary(G2quad_int6)$adj.r.squared)
#AIC
Stats<-rbind(Stats,AIC(G2quad_int6))
#SIC
Stats<-rbind(Stats,BIC(G2quad_int6))
#N
Stats<-rbind(Stats,summary(G2quad_int6)$df[1]+summary(G2quad_int6)$df[2])

write.xlsx(Coef,"quad_int_BIG.HiBM.xlsx", sheetName="Coef")
write.xlsx(Stats,"quad_int_BIG.HiBM.xlsx", sheetName="Stats", append=TRUE)
```
## Model kwadratowy
## SMALL.LoBM
```{r}
#1) Portfel
quad1 = lm(SMALL.LoBM ~ Mkt.RF + I(Mkt.RF^2) + SMB + I(SMB^2) + HML + I(HML^2), data=Dane3FF)
#testy diagnostyczne
#forma funkcyjna
#NIE PRZECHODZI RESET
resettest(quad1, power=2:3, type="fitted")
#macierz odporna
coeftest(quad1, vcov.=vcovHAC(quad1))

#GETS nie odrzucamy SMB
linearHypothesis(quad1, "I(HML^2)", vcov.=vcovHAC(quad1))
G1quad1 = lm(SMALL.LoBM ~ Mkt.RF + I(Mkt.RF^2) + SMB + I(SMB^2) + HML, data=Dane3FF)
resettest(G1quad1, power=2:3, type="fitted")
coeftest(G1quad1, vcov.=vcovHAC(G1quad1))


Coef = data.frame()
Stats = data.frame()
Coef<-t(as.data.frame(rbind(coeftest(G1quad1, vcov.=vcovHAC(G1quad1))[,1],
                     coeftest(G1quad1, vcov.=vcovHAC(G1quad1))[,4])))


#p-v ^2=0
Stats<-rbind(Stats,linearHypothesis(G1quad1, c("I(Mkt.RF^2)","I(SMB^2)"))["Pr(>F)"][2,])

#rest fit
Stats<-rbind(Stats,resettest(G1quad1, power=2:3, type="fitted")$p.value)
#rest reg (rhs)
Stats<-rbind(Stats,resettest(G1quad1, power=2:3, type="regressor")$p.value)
#Breusch-Godfrey
Stats<-rbind(Stats,bgtest(G1quad1, order = 1)$p.value)
#R^2
Stats<-rbind(Stats,summary(G1quad1)$r.squared)
#Adjusted R^2
Stats<-rbind(Stats,summary(G1quad1)$adj.r.squared)
#AIC
Stats<-rbind(Stats,AIC(G1quad1))
#SIC
Stats<-rbind(Stats,BIC(G1quad1))
#N
Stats<-rbind(Stats,summary(G1quad1)$df[1]+summary(G1quad1)$df[2])

write.xlsx(Coef,"quad_SMALL.LoBM.xlsx", sheetName="Coef")
write.xlsx(Stats,"quad_SMALL.LoBM.xlsx", sheetName="Stats", append=TRUE)
```
## ME1.BM2
```{r}
#1) Portfel
quad2 = lm(ME1.BM2 ~ Mkt.RF + I(Mkt.RF^2) + SMB + I(SMB^2) + HML + I(HML^2), data=Dane3FF)
#testy diagnostyczne
#forma funkcyjna
#NIE PRZECHODZI RESET
resettest(quad2, power=2:3, type="fitted")
#macierz odporna
coeftest(quad2, vcov.=vcovHAC(quad2))

#GETS nie odrzucamy SMB
linearHypothesis(quad2, "I(Mkt.RF^2)", vcov.=vcovHAC(quad2))
G1quad2 = lm(ME1.BM2 ~ Mkt.RF + SMB + I(SMB^2) + HML + I(HML^2), data=Dane3FF)
resettest(G1quad2, power=2:3, type="fitted")
coeftest(G1quad2, vcov.=vcovHAC(G1quad2))

Coef = data.frame()
Stats = data.frame()
Coef<-t(as.data.frame(rbind(coeftest(G1quad2, vcov.=vcovHAC(G1quad2))[,1],
                     coeftest(G1quad2, vcov.=vcovHAC(G1quad2))[,4])))

#p-v ^2=0 nie ma
Stats<-rbind(Stats,linearHypothesis(G1quad2, c("I(SMB^2)","I(HML^2)"))["Pr(>F)"][2,])
#rest fit
Stats<-rbind(Stats,resettest(G1quad2, power=2:3, type="fitted")$p.value)
#rest reg (rhs)
Stats<-rbind(Stats,resettest(G1quad2, power=2:3, type="regressor")$p.value)
#Breusch-Godfrey
Stats<-rbind(Stats,bgtest(G1quad2, order = 1)$p.value)
#R^2
Stats<-rbind(Stats,summary(G1quad2)$r.squared)
#Adjusted R^2
Stats<-rbind(Stats,summary(G1quad2)$adj.r.squared)
#AIC
Stats<-rbind(Stats,AIC(G1quad2))
#SIC
Stats<-rbind(Stats,BIC(G1quad2))
#N
Stats<-rbind(Stats,summary(G1quad2)$df[1]+summary(G1quad2)$df[2])

write.xlsx(Coef,"quad_ME1.BM2.xlsx", sheetName="Coef")
write.xlsx(Stats,"quad_ME1.BM2.xlsx", sheetName="Stats", append=TRUE)
```
## SMALL.HiBM
```{r}
#1) Portfel
quad3 = lm(SMALL.HiBM ~ Mkt.RF + I(Mkt.RF^2) + SMB + I(SMB^2) + HML + I(HML^2), data=Dane3FF)
#testy diagnostyczne
#forma funkcyjna
#NIE PRZECHODZI RESET
resettest(quad3, power=2:3, type="fitted")
#macierz odporna
coeftest(quad3, vcov.=vcovHAC(quad3))

#GETS nie odrzucamy SMB
linearHypothesis(quad3, "I(Mkt.RF^2)", vcov.=vcovHAC(quad3))
G1quad3 = lm(SMALL.HiBM ~ Mkt.RF + SMB + I(SMB^2) + HML + I(HML^2), data=Dane3FF)
resettest(G1quad3, power=2:3, type="fitted")
coeftest(G1quad3, vcov.=vcovHAC(G1quad3))

Coef = data.frame()
Stats = data.frame()
Coef<-t(as.data.frame(rbind(coeftest(G1quad3, vcov.=vcovHAC(G1quad3))[,1],
                     coeftest(G1quad3, vcov.=vcovHAC(G1quad3))[,4])))

#p-v ^2=0 nie ma
Stats<-rbind(Stats,linearHypothesis(G1quad3, c("I(HML^2)","I(SMB^2)"))["Pr(>F)"][2,])
#rest fit
Stats<-rbind(Stats,resettest(G1quad3, power=2:3, type="fitted")$p.value)
#rest reg (rhs)
Stats<-rbind(Stats,resettest(G1quad3, power=2:3, type="regressor")$p.value)
#Breusch-Godfrey
Stats<-rbind(Stats,bgtest(G1quad3, order = 1)$p.value)
#R^2
Stats<-rbind(Stats,summary(G1quad3)$r.squared)
#Adjusted R^2
Stats<-rbind(Stats,summary(G1quad3)$adj.r.squared)
#AIC
Stats<-rbind(Stats,AIC(G1quad3))
#SIC
Stats<-rbind(Stats,BIC(G1quad3))
#N
Stats<-rbind(Stats,summary(G1quad3)$df[1]+summary(G1quad3)$df[2])

write.xlsx(Coef,"quad_SMALL.HiBM.xlsx", sheetName="Coef")
write.xlsx(Stats,"quad_SMALL.HiBM.xlsx", sheetName="Stats", append=TRUE)
```
## BIG.LoBM
```{r}
#1) Portfel
quad4 = lm(BIG.LoBM ~ Mkt.RF + I(Mkt.RF^2) + SMB + I(SMB^2) + HML + I(HML^2), data=Dane3FF)
#testy diagnostyczne
#forma funkcyjna
#NIE PRZECHODZI RESET
resettest(quad4, power=2:3, type="fitted")
#macierz odporna
coeftest(quad4, vcov.=vcovHAC(quad4))

#GETS nie odrzucamy SMB
linearHypothesis(quad4, "I(Mkt.RF^2)", vcov.=vcovHAC(quad4))
G1quad4 = lm(BIG.LoBM ~ Mkt.RF + SMB + I(SMB^2) + HML + I(HML^2), data=Dane3FF)
resettest(G1quad4, power=2:3, type="fitted")
coeftest(G1quad4, vcov.=vcovHAC(G1quad4))

Coef = data.frame()
Stats = data.frame()
Coef<-t(as.data.frame(rbind(coeftest(G1quad4, vcov.=vcovHAC(G1quad4))[,1],
                     coeftest(G1quad4, vcov.=vcovHAC(G1quad4))[,4])))

#p-v ^2=0 nie ma
Stats<-rbind(Stats,linearHypothesis(G1quad4, c("I(HML^2)","I(SMB^2)"))["Pr(>F)"][2,])
#rest fit
Stats<-rbind(Stats,resettest(G1quad4, power=2:3, type="fitted")$p.value)
#rest reg (rhs)
Stats<-rbind(Stats,resettest(G1quad4, power=2:3, type="regressor")$p.value)
#Breusch-Godfrey
Stats<-rbind(Stats,bgtest(G1quad4, order = 1)$p.value)
#R^2
Stats<-rbind(Stats,summary(G1quad4)$r.squared)
#Adjusted R^2
Stats<-rbind(Stats,summary(G1quad4)$adj.r.squared)
#AIC
Stats<-rbind(Stats,AIC(G1quad4))
#SIC
Stats<-rbind(Stats,BIC(G1quad4))
#N
Stats<-rbind(Stats,summary(G1quad4)$df[1]+summary(G1quad4)$df[2])

write.xlsx(Coef,"quad_BIG.LoBM.xlsx", sheetName="Coef")
write.xlsx(Stats,"quad_BIG.LoBM.xlsx", sheetName="Stats", append=TRUE)
```
## ME2.BM2
```{r}
#1) Portfel
quad5 = lm(ME2.BM2 ~ Mkt.RF + I(Mkt.RF^2) + SMB + I(SMB^2) + HML + I(HML^2), data=Dane3FF)
#testy diagnostyczne
#forma funkcyjna
#NIE PRZECHODZI RESET
resettest(quad5, power=2:3, type="fitted")
#macierz odporna
coeftest(quad5, vcov.=vcovHAC(quad5))

#GETS nie odrzucamy SMB
linearHypothesis(quad5, "I(SMB^2)", vcov.=vcovHAC(quad5))
G1quad5 = lm(ME2.BM2 ~ Mkt.RF + I(Mkt.RF^2) + SMB + HML + I(HML^2), data=Dane3FF)
resettest(G1quad5, power=2:3, type="fitted")
coeftest(G1quad5, vcov.=vcovHAC(G1quad5))

linearHypothesis(quad5, c("I(SMB^2)","I(Mkt.RF^2)"), vcov.=vcovHAC(quad5))
G2quad5 = lm(ME2.BM2 ~ Mkt.RF + SMB + HML + I(HML^2), data=Dane3FF)
resettest(G2quad5, power=2:3, type="fitted")
coeftest(G2quad5, vcov.=vcovHAC(G2quad5))

Coef = data.frame()
Stats = data.frame()
Coef<-t(as.data.frame(rbind(coeftest(G2quad5, vcov.=vcovHAC(G2quad5))[,1],
                     coeftest(G2quad5, vcov.=vcovHAC(G2quad5))[,4])))

#p-v ^2=0 nie ma
Stats<-rbind(Stats,linearHypothesis(G2quad5, "I(HML^2)")["Pr(>F)"][2,])
#rest fit
Stats<-rbind(Stats,resettest(G2quad5, power=2:3, type="fitted")$p.value)
#rest reg (rhs)
Stats<-rbind(Stats,resettest(G2quad5, power=2:3, type="regressor")$p.value)
#Breusch-Godfrey
Stats<-rbind(Stats,bgtest(G2quad5, order = 1)$p.value)
#R^2
Stats<-rbind(Stats,summary(G2quad5)$r.squared)
#Adjusted R^2
Stats<-rbind(Stats,summary(G2quad5)$adj.r.squared)
#AIC
Stats<-rbind(Stats,AIC(G2quad5))
#SIC
Stats<-rbind(Stats,BIC(G2quad5))
#N
Stats<-rbind(Stats,summary(G2quad5)$df[1]+summary(G2quad5)$df[2])

write.xlsx(Coef,"quad_ME2.BM2.xlsx", sheetName="Coef")
write.xlsx(Stats,"quad_ME2.BM2.xlsx", sheetName="Stats", append=TRUE)
```
## BIG.HiBM
```{r}
#1) Portfel
quad6 = lm(BIG.HiBM ~ Mkt.RF + I(Mkt.RF^2) + SMB + I(SMB^2) + HML + I(HML^2), data=Dane3FF)
#testy diagnostyczne
#forma funkcyjna
#NIE PRZECHODZI RESET
resettest(quad6, power=2:3, type="fitted")
#macierz odporna
coeftest(quad6, vcov.=vcovHAC(quad6))

#GETS nie odrzucamy SMB
linearHypothesis(quad6, "I(Mkt.RF^2)", vcov.=vcovHAC(quad6))
G1quad6 = lm(BIG.HiBM ~ Mkt.RF + SMB + I(SMB^2) + HML + I(HML^2), data=Dane3FF)
resettest(G1quad6, power=2:3, type="fitted")
coeftest(G1quad6, vcov.=vcovHAC(G1quad6))

linearHypothesis(quad6, c("I(Mkt.RF^2)","I(HML^2)"), vcov.=vcovHAC(quad6))
G2quad6 = lm(BIG.HiBM ~ Mkt.RF + SMB + I(SMB^2) + HML, data=Dane3FF)
resettest(G2quad6, power=2:3, type="fitted")
coeftest(G2quad6, vcov.=vcovHAC(G2quad6))

Coef = data.frame()
Stats = data.frame()
Coef<-t(as.data.frame(rbind(coeftest(G2quad6, vcov.=vcovHAC(G2quad6))[,1],
                     coeftest(G2quad6, vcov.=vcovHAC(G2quad6))[,4])))

#p-v ^2=0 nie ma
Stats<-rbind(Stats,linearHypothesis(G2quad6, "I(SMB^2)")["Pr(>F)"][2,])
#rest fit
Stats<-rbind(Stats,resettest(G2quad6, power=2:3, type="fitted")$p.value)
#rest reg (rhs)
Stats<-rbind(Stats,resettest(G2quad6, power=2:3, type="regressor")$p.value)
#Breusch-Godfrey
Stats<-rbind(Stats,bgtest(G2quad6, order = 1)$p.value)
#R^2
Stats<-rbind(Stats,summary(G2quad6)$r.squared)
#Adjusted R^2
Stats<-rbind(Stats,summary(G2quad6)$adj.r.squared)
#AIC
Stats<-rbind(Stats,AIC(G2quad6))
#SIC
Stats<-rbind(Stats,BIC(G2quad6))
#N
Stats<-rbind(Stats,summary(G2quad6)$df[1]+summary(G2quad6)$df[2])

write.xlsx(Coef,"quad_BIG.HiBM.xlsx", sheetName="Coef")
write.xlsx(Stats,"quad_BIG.HiBM.xlsx", sheetName="Stats", append=TRUE)
```
## Model szescienny
## SMALL.LoBM
```{r}
#1) Portfel
cubic1 = lm(SMALL.LoBM ~ Mkt.RF + I(Mkt.RF^2) + I(Mkt.RF^3) + SMB + I(SMB^2) +
             I(SMB^3) + HML + I(HML^2) + I(HML^3), data=Dane3FF)
#testy diagnostyczne
#forma funkcyjna
#NIE PRZECHODZI RESET
resettest(cubic1, power=2:3, type="fitted")
#macierz odporna
coeftest(cubic1, vcov.=vcovHAC(cubic1))

#GETS nie odrzucamy SMB
linearHypothesis(cubic1, "I(SMB^2)", vcov.=vcovHAC(cubic1))
G1cubic1 = lm(SMALL.LoBM ~ Mkt.RF + I(Mkt.RF^2) + I(Mkt.RF^3) + SMB +
             I(SMB^3) + HML + I(HML^2) + I(HML^3), data=Dane3FF)
coeftest(G1cubic1, vcov.=vcovHAC(G1cubic1))

linearHypothesis(cubic1, c("I(SMB^2)","I(HML^2)"), vcov.=vcovHAC(cubic1))
G2cubic1 = lm(SMALL.LoBM ~ Mkt.RF + I(Mkt.RF^2) + I(Mkt.RF^3) + SMB +
             I(SMB^3) + HML + I(HML^3), data=Dane3FF)
coeftest(G2cubic1, vcov.=vcovHAC(G2cubic1))

linearHypothesis(cubic1, c("I(SMB^2)","I(HML^2)","I(Mkt.RF^2)"), vcov.=vcovHAC(cubic1))
G3cubic1 = lm(SMALL.LoBM ~ Mkt.RF + I(Mkt.RF^3) + SMB +
             I(SMB^3) + HML + I(HML^3), data=Dane3FF)
coeftest(G3cubic1, vcov.=vcovHAC(G3cubic1))

linearHypothesis(cubic1, c("I(SMB^2)","I(HML^2)","I(Mkt.RF^2)","I(Mkt.RF^3)"), vcov.=vcovHAC(cubic1))


Coef = data.frame()
Stats = data.frame()
Coef<-t(as.data.frame(rbind(coeftest(G3cubic1, vcov.=vcovHAC(G3cubic1))[,1],
                     coeftest(G3cubic1, vcov.=vcovHAC(G3cubic1))[,4])))


#p-v ^2=0
Stats<-rbind(Stats,-1)
#p-v ^3=0
Stats<-rbind(Stats,linearHypothesis(G3cubic1, c("I(Mkt.RF^3)","I(SMB^3)","I(HML^3)"))["Pr(>F)"][2,])
#p-v ^2 i ^3=0
Stats<-rbind(Stats,-1)
#rest fit
Stats<-rbind(Stats,resettest(G3cubic1, power=2:3, type="fitted")$p.value)
#rest reg (rhs)
Stats<-rbind(Stats,resettest(G3cubic1, power=2:3, type="regressor")$p.value)
#Breusch-Godfrey
Stats<-rbind(Stats,bgtest(G3cubic1, order = 1)$p.value)
#R^2
Stats<-rbind(Stats,summary(G3cubic1)$r.squared)
#Adjusted R^2
Stats<-rbind(Stats,summary(G3cubic1)$adj.r.squared)
#AIC
Stats<-rbind(Stats,AIC(G3cubic1))
#SIC
Stats<-rbind(Stats,BIC(G3cubic1))
#N
Stats<-rbind(Stats,summary(G3cubic1)$df[1]+summary(G3cubic1)$df[2])

write.xlsx(Coef,"cubic_SMALL.LoBM.xlsx", sheetName="Coef")
write.xlsx(Stats,"cubic_SMALL.LoBM.xlsx", sheetName="Stats", append=TRUE)
```
## ME1.BM2
```{r}
#1) Portfel
cubic2 = lm(ME1.BM2 ~ Mkt.RF + I(Mkt.RF^2) + I(Mkt.RF^3) + SMB + I(SMB^2) +
             I(SMB^3) + HML + I(HML^2) + I(HML^3), data=Dane3FF)
#testy diagnostyczne
#forma funkcyjna
#NIE PRZECHODZI RESET
resettest(cubic2, power=2:3, type="fitted")
#macierz odporna
coeftest(cubic2, vcov.=vcovHAC(cubic2))

#GETS nie odrzucamy SMB
linearHypothesis(cubic2, "I(SMB^2)", vcov.=vcovHAC(cubic2))
G1cubic2 = lm(ME1.BM2 ~ Mkt.RF + I(Mkt.RF^2) + I(Mkt.RF^3) + SMB +
             I(SMB^3) + HML + I(HML^2) + I(HML^3), data=Dane3FF)
coeftest(G1cubic2, vcov.=vcovHAC(G1cubic2))

linearHypothesis(cubic2, c("I(SMB^2)","I(HML^3)"), vcov.=vcovHAC(cubic2))
G2cubic2 = lm(ME1.BM2 ~ Mkt.RF + I(Mkt.RF^2) + I(Mkt.RF^3) + SMB +
             I(SMB^3) + HML + I(HML^2), data=Dane3FF)
coeftest(G2cubic2, vcov.=vcovHAC(G2cubic2))

linearHypothesis(cubic2, c("I(SMB^2)","I(HML^3)","I(Mkt.RF^2)"), vcov.=vcovHAC(cubic2))
G3cubic2 = lm(ME1.BM2 ~ Mkt.RF + I(Mkt.RF^3) + SMB +
             I(SMB^3) + HML + I(HML^2), data=Dane3FF)
coeftest(G3cubic2, vcov.=vcovHAC(G3cubic2))

Coef = data.frame()
Stats = data.frame()
Coef<-t(as.data.frame(rbind(coeftest(G3cubic2, vcov.=vcovHAC(G3cubic2))[,1],
                     coeftest(G3cubic2, vcov.=vcovHAC(G3cubic2))[,4])))

#p-v ^2=0
Stats<-rbind(Stats,linearHypothesis(G3cubic2, "I(HML^2)")["Pr(>F)"][2,])
#p-v ^3=0
Stats<-rbind(Stats,linearHypothesis(G3cubic2, c("I(Mkt.RF^3)","I(SMB^3)"))["Pr(>F)"][2,])
#p-v ^2 i ^3=0
Stats<-rbind(Stats,linearHypothesis(G3cubic2, c("I(HML^2)","I(Mkt.RF^3)","I(SMB^3)"))["Pr(>F)"][2,])
#rest fit
Stats<-rbind(Stats,resettest(G3cubic2, power=2:3, type="fitted")$p.value)
#rest reg (rhs)
Stats<-rbind(Stats,resettest(G3cubic2, power=2:3, type="regressor")$p.value)
#Breusch-Godfrey
Stats<-rbind(Stats,bgtest(G3cubic2, order = 1)$p.value)
#R^2
Stats<-rbind(Stats,summary(G3cubic2)$r.squared)
#Adjusted R^2
Stats<-rbind(Stats,summary(G3cubic2)$adj.r.squared)
#AIC
Stats<-rbind(Stats,AIC(G3cubic2))
#SIC
Stats<-rbind(Stats,BIC(G3cubic2))
#N
Stats<-rbind(Stats,summary(G3cubic2)$df[1]+summary(G3cubic2)$df[2])

write.xlsx(Coef,"cubic_ME1.BM2.xlsx", sheetName="Coef")
write.xlsx(Stats,"cubic_ME1.BM2.xlsx", sheetName="Stats", append=TRUE)
```
## SMALL.HiBM
```{r}
#1) Portfel
cubic3 = lm(SMALL.HiBM ~ Mkt.RF + I(Mkt.RF^2) + I(Mkt.RF^3) + SMB + I(SMB^2) +
             I(SMB^3) + HML + I(HML^2) + I(HML^3), data=Dane3FF)
#testy diagnostyczne
#forma funkcyjna
#NIE PRZECHODZI RESET
resettest(cubic3, power=2:3, type="fitted")
#macierz odporna
coeftest(cubic3, vcov.=vcovHAC(cubic3))

#GETS nie odrzucamy SMB
linearHypothesis(cubic3, "I(Mkt.RF^3)", vcov.=vcovHAC(cubic3))
G1cubic3 = lm(SMALL.HiBM ~ Mkt.RF + I(Mkt.RF^2) + SMB + I(SMB^2) +
             I(SMB^3) + HML + I(HML^2) + I(HML^3), data=Dane3FF)
coeftest(G1cubic3, vcov.=vcovHAC(G1cubic3))

linearHypothesis(cubic3, c("I(Mkt.RF^3)","I(HML^2)"), vcov.=vcovHAC(cubic3))
G2cubic3 = lm(SMALL.HiBM ~ Mkt.RF + I(Mkt.RF^2) + SMB + I(SMB^2) +
             I(SMB^3) + HML + I(HML^3), data=Dane3FF)
coeftest(G2cubic3, vcov.=vcovHAC(G2cubic3))

linearHypothesis(cubic3, c("I(Mkt.RF^3)","I(HML^2)","I(SMB^3)"), vcov.=vcovHAC(cubic3))
G3cubic3 = lm(SMALL.HiBM ~ Mkt.RF + I(Mkt.RF^2) + SMB + I(SMB^2) +
              HML + I(HML^3), data=Dane3FF)
coeftest(G3cubic3, vcov.=vcovHAC(G3cubic3))

linearHypothesis(cubic3, c("I(Mkt.RF^3)","I(HML^2)","I(SMB^3)","I(Mkt.RF^2)"), vcov.=vcovHAC(cubic3))


Coef = data.frame()
Stats = data.frame()
Coef<-t(as.data.frame(rbind(coeftest(G3cubic3, vcov.=vcovHAC(G3cubic3))[,1],
                     coeftest(G3cubic3, vcov.=vcovHAC(G3cubic3))[,4])))

#p-v ^2=0 nie ma
Stats<-rbind(Stats,linearHypothesis(G3cubic3, c("I(Mkt.RF^2)","I(SMB^2)"))["Pr(>F)"][2,])
#p-v ^3=0
Stats<-rbind(Stats,linearHypothesis(G3cubic3, "I(HML^3)")["Pr(>F)"][2,])
#p-v ^2 i ^3=0
Stats<-rbind(Stats,linearHypothesis(G3cubic3, c("I(Mkt.RF^2)","I(SMB^2)","I(HML^3)"))["Pr(>F)"][2,])
#rest fit
Stats<-rbind(Stats,resettest(G3cubic3, power=2:3, type="fitted")$p.value)
#rest reg (rhs)
Stats<-rbind(Stats,resettest(G3cubic3, power=2:3, type="regressor")$p.value)
#Breusch-Godfrey
Stats<-rbind(Stats,bgtest(G3cubic3, order = 1)$p.value)
#R^2
Stats<-rbind(Stats,summary(G3cubic3)$r.squared)
#Adjusted R^2
Stats<-rbind(Stats,summary(G3cubic3)$adj.r.squared)
#AIC
Stats<-rbind(Stats,AIC(G3cubic3))
#SIC
Stats<-rbind(Stats,BIC(G3cubic3))
#N
Stats<-rbind(Stats,summary(G3cubic3)$df[1]+summary(G3cubic3)$df[2])

write.xlsx(Coef,"cubic_SMALL.HiBM.xlsx", sheetName="Coef")
write.xlsx(Stats,"cubic_SMALL.HiBM.xlsx", sheetName="Stats", append=TRUE)
```
## BIG.LoBM
```{r}
#1) Portfel
cubic4 = lm(BIG.LoBM ~ Mkt.RF + I(Mkt.RF^2) + I(Mkt.RF^3) + SMB + I(SMB^2) +
             I(SMB^3) + HML + I(HML^2) + I(HML^3), data=Dane3FF)
#testy diagnostyczne
#forma funkcyjna
#NIE PRZECHODZI RESET
resettest(cubic4, power=2:3, type="fitted")
#macierz odporna
coeftest(cubic4, vcov.=vcovHAC(cubic4))

#GETS nie odrzucamy SMB
linearHypothesis(cubic4, "I(HML^2)", vcov.=vcovHAC(cubic4))
G1cubic4 = lm(BIG.LoBM ~ Mkt.RF + I(Mkt.RF^2) + I(Mkt.RF^3) + SMB + I(SMB^2) +
             I(SMB^3) + HML + I(HML^3), data=Dane3FF)
resettest(G1cubic4, power=2:3, type="fitted")
coeftest(G1cubic4, vcov.=vcovHAC(G1cubic4))

linearHypothesis(cubic4, c("I(HML^2)","I(Mkt.RF^3)"), vcov.=vcovHAC(cubic4))
G2cubic4 = lm(BIG.LoBM ~ Mkt.RF + I(Mkt.RF^2) + SMB + I(SMB^2) +
             I(SMB^3) + HML + I(HML^3), data=Dane3FF)
resettest(G2cubic4, power=2:3, type="fitted")
coeftest(G2cubic4, vcov.=vcovHAC(G2cubic4))

linearHypothesis(cubic4, c("I(HML^2)","I(Mkt.RF^3)","I(SMB^3)"), vcov.=vcovHAC(cubic4))
G3cubic4 = lm(BIG.LoBM ~ Mkt.RF + I(Mkt.RF^2) + SMB + I(SMB^2) + HML + I(HML^3), data=Dane3FF)
resettest(G3cubic4, power=2:3, type="fitted")
coeftest(G3cubic4, vcov.=vcovHAC(G3cubic4))

linearHypothesis(cubic4, c("I(HML^2)","I(Mkt.RF^3)","I(SMB^3)","I(Mkt.RF^2)"), vcov.=vcovHAC(cubic4))
G4cubic4 = lm(BIG.LoBM ~ Mkt.RF + SMB + I(SMB^2) + HML + I(HML^3), data=Dane3FF)
resettest(G4cubic4, power=2:3, type="fitted")
coeftest(G4cubic4, vcov.=vcovHAC(G4cubic4))

Coef = data.frame()
Stats = data.frame()
Coef<-t(as.data.frame(rbind(coeftest(G4cubic4, vcov.=vcovHAC(G4cubic4))[,1],
                     coeftest(G4cubic4, vcov.=vcovHAC(G4cubic4))[,4])))

#p-v ^2=0 nie ma
Stats<-rbind(Stats,linearHypothesis(G4cubic4, "I(SMB^2)")["Pr(>F)"][2,])
#p-v ^3=0
Stats<-rbind(Stats,linearHypothesis(G3cubic3, "I(HML^3)")["Pr(>F)"][2,])
#p-v ^2 i ^3=0
Stats<-rbind(Stats,linearHypothesis(G3cubic3, c("I(SMB^2)","I(HML^3)"))["Pr(>F)"][2,])
#rest fit
Stats<-rbind(Stats,resettest(G4cubic4, power=2:3, type="fitted")$p.value)
#rest reg (rhs)
Stats<-rbind(Stats,resettest(G4cubic4, power=2:3, type="regressor")$p.value)
#Breusch-Godfrey
Stats<-rbind(Stats,bgtest(G4cubic4, order = 1)$p.value)
#R^2
Stats<-rbind(Stats,summary(G4cubic4)$r.squared)
#Adjusted R^2
Stats<-rbind(Stats,summary(G4cubic4)$adj.r.squared)
#AIC
Stats<-rbind(Stats,AIC(G4cubic4))
#SIC
Stats<-rbind(Stats,BIC(G4cubic4))
#N
Stats<-rbind(Stats,summary(G4cubic4)$df[1]+summary(G4cubic4)$df[2])

write.xlsx(Coef,"cubic_BIG.LoBM.xlsx", sheetName="Coef")
write.xlsx(Stats,"cubic_BIG.LoBM.xlsx", sheetName="Stats", append=TRUE)
```
## ME2.BM2
```{r}
#1) Portfel
cubic5 = lm(ME2.BM2 ~ Mkt.RF + I(Mkt.RF^2) + I(Mkt.RF^3) + SMB + I(SMB^2) +
             I(SMB^3) + HML + I(HML^2) + I(HML^3), data=Dane3FF)
#testy diagnostyczne
#forma funkcyjna
#NIE PRZECHODZI RESET
resettest(cubic5, power=2:3, type="fitted")
#macierz odporna
coeftest(cubic5, vcov.=vcovHAC(cubic5))

#GETS nie odrzucamy SMB
linearHypothesis(cubic5, "I(SMB^2)", vcov.=vcovHAC(cubic5))
G1cubic5 = lm(ME2.BM2 ~ Mkt.RF + I(Mkt.RF^2) + I(Mkt.RF^3) + SMB +
             I(SMB^3) + HML + I(HML^2) + I(HML^3), data=Dane3FF)
resettest(G1cubic5, power=2:3, type="fitted")
coeftest(G1cubic5, vcov.=vcovHAC(G1cubic5))

linearHypothesis(cubic5, c("I(SMB^2)","I(Mkt.RF^2)"), vcov.=vcovHAC(cubic5))
G2cubic5 = lm(ME2.BM2 ~ Mkt.RF + I(Mkt.RF^3) + SMB +
             I(SMB^3) + HML + I(HML^2) + I(HML^3), data=Dane3FF)
resettest(G2cubic5, power=2:3, type="fitted")
coeftest(G2cubic5, vcov.=vcovHAC(G2cubic5))

linearHypothesis(cubic5, c("I(SMB^2)","I(Mkt.RF^2)","I(HML^2)"), vcov.=vcovHAC(cubic5))
G3cubic5 = lm(ME2.BM2 ~ Mkt.RF + I(Mkt.RF^3) + SMB +
             I(SMB^3) + HML + I(HML^3), data=Dane3FF)
resettest(G3cubic5, power=2:3, type="fitted")
coeftest(G3cubic5, vcov.=vcovHAC(G3cubic5))

linearHypothesis(cubic5, c("I(SMB^2)","I(Mkt.RF^2)","I(HML^2)","I(HML^3)"), vcov.=vcovHAC(cubic5))
G4cubic5 = lm(ME2.BM2 ~ Mkt.RF + I(Mkt.RF^3) + SMB + I(SMB^3) + HML, data=Dane3FF)
resettest(G4cubic5, power=2:3, type="fitted")
coeftest(G4cubic5, vcov.=vcovHAC(G4cubic5))

linearHypothesis(cubic5, c("I(SMB^2)","I(Mkt.RF^2)","I(HML^2)","I(HML^3)","I(SMB^3)"), vcov.=vcovHAC(cubic5))
G5cubic5 = lm(ME2.BM2 ~ Mkt.RF + I(Mkt.RF^3) + SMB + HML, data=Dane3FF)
resettest(G5cubic5, power=2:3, type="fitted")
coeftest(G5cubic5, vcov.=vcovHAC(G5cubic5))

Coef = data.frame()
Stats = data.frame()
Coef<-t(as.data.frame(rbind(coeftest(G5cubic5, vcov.=vcovHAC(G5cubic5))[,1],
                     coeftest(G5cubic5, vcov.=vcovHAC(G5cubic5))[,4])))

#p-v ^2=0 nie ma
Stats<-rbind(Stats,-1)
#p-v ^3=0
Stats<-rbind(Stats,linearHypothesis(G5cubic5, "I(Mkt.RF^3)")["Pr(>F)"][2,])
#p-v ^2 i ^3=0
Stats<-rbind(Stats,-1)
#rest fit
Stats<-rbind(Stats,resettest(G5cubic5, power=2:3, type="fitted")$p.value)
#rest reg (rhs)
Stats<-rbind(Stats,resettest(G5cubic5, power=2:3, type="regressor")$p.value)
#Breusch-Godfrey
Stats<-rbind(Stats,bgtest(G5cubic5, order = 1)$p.value)
#R^2
Stats<-rbind(Stats,summary(G5cubic5)$r.squared)
#Adjusted R^2
Stats<-rbind(Stats,summary(G5cubic5)$adj.r.squared)
#AIC
Stats<-rbind(Stats,AIC(G5cubic5))
#SIC
Stats<-rbind(Stats,BIC(G5cubic5))
#N
Stats<-rbind(Stats,summary(G5cubic5)$df[1]+summary(G5cubic5)$df[2])

write.xlsx(Coef,"cubic_ME2.BM2.xlsx", sheetName="Coef")
write.xlsx(Stats,"cubic_ME2.BM2.xlsx", sheetName="Stats", append=TRUE)
```
## BIG.HiBM
```{r}
#1) Portfel
cubic6 = lm(BIG.HiBM ~ Mkt.RF + I(Mkt.RF^2) + I(Mkt.RF^3) + SMB + I(SMB^2) +
             I(SMB^3) + HML + I(HML^2) + I(HML^3), data=Dane3FF)
#testy diagnostyczne
#forma funkcyjna
#NIE PRZECHODZI RESET
resettest(cubic6, power=2:3, type="fitted")
#macierz odporna
coeftest(cubic6, vcov.=vcovHAC(cubic6))

#GETS nie odrzucamy SMB
linearHypothesis(cubic6, "I(SMB^2)", vcov.=vcovHAC(cubic6))
G1cubic6 = lm(BIG.HiBM ~ Mkt.RF + I(Mkt.RF^2) + I(Mkt.RF^3) + SMB +
             I(SMB^3) + HML + I(HML^2) + I(HML^3), data=Dane3FF)
resettest(G1cubic6, power=2:3, type="fitted")
coeftest(G1cubic6, vcov.=vcovHAC(G1cubic6))

linearHypothesis(cubic6, c("I(SMB^2)","I(HML^3)"), vcov.=vcovHAC(cubic6))
G2cubic6 = lm(BIG.HiBM ~ Mkt.RF + I(Mkt.RF^2) + I(Mkt.RF^3) + SMB +
             I(SMB^3) + HML + I(HML^2) , data=Dane3FF)
resettest(G2cubic6, power=2:3, type="fitted")
coeftest(G2cubic6, vcov.=vcovHAC(G2cubic6))

linearHypothesis(cubic6, c("I(SMB^2)","I(HML^3)","I(HML^2)"), vcov.=vcovHAC(cubic6))
G3cubic6 = lm(BIG.HiBM ~ Mkt.RF + I(Mkt.RF^2) + I(Mkt.RF^3) + SMB +
             I(SMB^3) + HML , data=Dane3FF)
resettest(G3cubic6, power=2:3, type="fitted")
coeftest(G3cubic6, vcov.=vcovHAC(G3cubic6))

linearHypothesis(cubic6, c("I(SMB^2)","I(HML^3)","I(HML^2)","I(Mkt.RF^2)"), vcov.=vcovHAC(cubic6))
G4cubic6 = lm(BIG.HiBM ~ Mkt.RF + I(Mkt.RF^3) + SMB +
             I(SMB^3) + HML , data=Dane3FF)
resettest(G4cubic6, power=2:3, type="fitted")
coeftest(G4cubic6, vcov.=vcovHAC(G4cubic6))

linearHypothesis(cubic6, c("I(SMB^2)","I(HML^3)","I(HML^2)","I(Mkt.RF^2)","I(Mkt.RF^3)"), vcov.=vcovHAC(cubic6))
G5cubic6 = lm(BIG.HiBM ~ Mkt.RF + SMB +I(SMB^3) + HML , data=Dane3FF)
resettest(G5cubic6, power=2:3, type="fitted")
coeftest(G5cubic6, vcov.=vcovHAC(G5cubic6))

Coef = data.frame()
Stats = data.frame()
Coef<-t(as.data.frame(rbind(coeftest(G5cubic6, vcov.=vcovHAC(G5cubic6))[,1],
                     coeftest(G5cubic6, vcov.=vcovHAC(G5cubic6))[,4])))

#p-v ^2=0 nie ma
Stats<-rbind(Stats,-1)
#p-v ^3=0
Stats<-rbind(Stats,linearHypothesis(G5cubic6, "I(SMB^3)")["Pr(>F)"][2,])
#p-v ^2 i ^3=0
Stats<-rbind(Stats,-1)
#rest fit
Stats<-rbind(Stats,resettest(G5cubic6, power=2:3, type="fitted")$p.value)
#rest reg (rhs)
Stats<-rbind(Stats,resettest(G5cubic6, power=2:3, type="regressor")$p.value)
#Breusch-Godfrey
Stats<-rbind(Stats,bgtest(G5cubic6, order = 1)$p.value)
#R^2
Stats<-rbind(Stats,summary(G5cubic6)$r.squared)
#Adjusted R^2
Stats<-rbind(Stats,summary(G5cubic6)$adj.r.squared)
#AIC
Stats<-rbind(Stats,AIC(G5cubic6))
#SIC
Stats<-rbind(Stats,BIC(G5cubic6))
#N
Stats<-rbind(Stats,summary(G5cubic6)$df[1]+summary(G5cubic6)$df[2])

write.xlsx(Coef,"cubic_BIG.HiBM.xlsx", sheetName="Coef")
write.xlsx(Stats,"cubic_BIG.HiBM.xlsx", sheetName="Stats", append=TRUE)
```